臺灣高雄地方法院刑事判決　　　　　　　 95年度訴字第279號
公　訴　人　臺灣高雄地方法院檢察署檢察官
被　　　告　乙○○
指定辯護人　本院公設辯護人　戊○○
被　　　告　丁○○
　　　　　　　　　　（於臺灣泰源技能訓練所執行刑後強制工
　　　　　　尤國卿
上　一　人
選任辯護人　黃振銘律師
被　　　告　己○○
選任辯護人　周崇賢律師
被　　　告　辛○○
指定辯護人　唐小菁律師
被　　　告　甲○○
選任辯護人　陳富勇律師
被　　　告　丙○○
指定辯護人　本院公設辯護人　庚○○
上列被告因違反槍砲彈藥刀械管制條例案件，經檢察官提起公訴
（94年度偵字第20841 號），本院判決如下：
    主  文
乙○○共同未經許可，製造可發射子彈具有殺傷力之改造槍枝，
處有期徒刑陸年陸月，併科罰金新台幣參拾萬元，罰金如易服勞
役，以新台幣貳仟元折算壹日。扣案如附表一(一)編號1 之土造霰
彈槍壹枝（槍枝管制編號：0000000000號）、附表五
之改造手槍肆枝（含彈匣肆個，槍枝管制編號00000000
00號、0000000000號、0000000000號、
0000000000號）、附表六編號1 制式子彈拾伍顆及附
表一(二)、附表二、附表三編號1 至6 、編號8 至10、附表四編號
1 至7 、編號11至13所示之物，均沒收。被訴製造、販賣子彈部
分，無罪。
丁○○未經許可，製造子彈，未遂，處有期徒刑壹年貳月，併科
罰金新台幣拾萬元，減為有期徒刑柒月，併科罰金新台幣伍萬元
，罰金如易服勞役，以新台幣貳仟元折算壹日；扣案如附表三編
號1 、2 、3 、4 、7 、10所示之物及附表四編號8 、9 、10
所示之物，均沒收。被訴販賣子彈部分，無罪。
己○○連續未經許可，販賣可發射子彈具有殺傷力之改造手槍，
處有期徒刑陸年，併科罰金新台幣貳拾萬元，罰金如易服勞役，
以新台幣貳仟元折算壹日，扣案如附表五編號2 、3 所示之改造
手槍貳枝（各含彈匣壹個，槍枝管制編號0000000000
、0000000000號），沒收。被訴販賣子彈部分，無罪
。
辛○○未經許可，販賣可發射子彈具有殺傷力之改造手槍，處有
期徒刑伍年陸月，併科罰金新台幣拾萬元，罰金如易服勞役，以
新台幣貳仟元折算壹日。扣案如附表五編號3 之改造手槍壹枝（
含彈匣1 個，槍枝管制編號0000000000號）及附表六
編號2 之制式子彈貳拾壹顆，均沒收。
甲○○未經許可，持有可發射子彈具有殺傷力之改造手槍，處有
期徒刑壹年貳月，併科罰金新台幣拾萬元，罰金如易服勞役以新
臺幣貳仟元折算壹日；減為有期徒刑柒月，併科罰金新台幣伍萬
元，罰金如易服勞役，以新台幣貳仟元折算壹日，扣案如附表五
編號3 之改造手槍壹枝（含彈匣1 個，槍枝管制編號00000
00000號）及附表六編號2 之制式子彈貳拾壹顆，均沒收。
丙○○連續未經許可，寄藏可發射子彈具有殺傷力之改造槍枝，
處有期徒刑貳年，併科罰金新台幣壹拾萬元，罰金如易服勞役，
以新台幣貳仟元折算壹日。扣案如附表一(一)所示之土造霰彈槍壹
枝（槍枝管制編號0000000000號）、霰彈伍顆、附表
一(二)編號2 之改造槍枝滑套壹支、附表五編號1 所示之改造手槍
貳枝（含彈匣貳個，槍枝管制編號：0000000000號、
0000000000號）及附表六編號1 之制式子彈拾伍顆，
均沒收。
尤國卿無罪。
    事  實
一、丁○○前因偽造文書案件，經最高法院以86年度台上字第56
    71號判決判處有期徒刑3 年，刑後強制工作2 年確定（直迄
    民國95年3 月5 日始執行完畢，未構成累犯）。詎其不知悔
    悟，丁○○、壬○○（丁○○、壬○○2 人製造具殺傷力手
    槍部分為前案判決效力所及，經檢察官另以94年度偵字第20
    841 號為不起訴處分，經臺灣高等法院高雄分院檢察署以95
    年度上職議字第565 號駁回再議確定，壬○○另經本院通緝
    中）、乙○○、己○○、辛○○、甲○○、丙○○明知具有
    殺傷力之槍枝、子彈及主要組成零件係槍砲彈藥刀械管制條
    例所管制之物品，未經許可，不得製造、販賣、寄藏、持有
    ，詎乙○○與友人王文通（另經屏東地方法院檢察署檢察官
    以92年度偵字第1917號不起訴確定）共同研究槍枝零件作法
    後，即與丁○○、壬○○自91年10月間起，共同基於製造、
    販賣具殺傷力之改造手槍之犯意聯絡，乙○○、丁○○、壬○○遂在乙○○與丁○○租用之在高雄縣仁武鄉○○○街80
    之1 號鐵皮屋內設立改造槍械工廠，負責共同改造槍械以販
    售圖利，丁○○則另基於製造具殺傷力之子彈之犯意，單獨
    在上開工廠內研究及製造子彈，惟因丁○○不具有製造子彈
    之技術，遂未能製造具殺傷力之子彈得逞。而乙○○等人則
    由具販賣可發射子彈具殺傷力槍枝之概括犯意之己○○及不
    詳年籍姓名綽號「阿耀」等人，依改造手槍外型，分別以每
    枝新台幣（下同）6 或8 萬不等之代價，由其等各向乙○○
    購入（己○○買進4 枝、阿耀買進3 枝），再以8 萬元、11
    萬元不等之代價出面找尋買主賣出，以賺取差價2 至3 萬元
    之方式，其中己○○分別於91年12月中旬，因甲○○與友人
    辛○○共同前往高雄縣鳥松鄉澄清巷之後山小吃部與己○○
    接觸，得悉己○○有販賣槍械之管道，甲○○基於對於槍枝
    之喜好，欲購買槍、彈，而辛○○為賺取其間差價，辛○○
    遂基於販賣可發射子彈具有殺傷力之改造手槍及具有殺傷力
    之子彈之犯意，向甲○○表示其與己○○熟識，得以較便宜
    價格購入，甲○○遂同意透過辛○○向己○○購買改造之槍
    、彈，而辛○○明知己○○僅販售改造槍枝，並未販售子彈
    ，辛○○乃與己○○聯絡販入槍枝事宜以出售予甲○○，並
    事先收受甲○○所交付之14萬元之槍、彈代價（其中12萬元
    為槍械費用，另2 萬元為紅包），再與己○○約在高雄市○○區○○街某停車場，而另與己○○約定以12萬元代價（己○○實際收取11萬7 千元，其中3 千元為辛○○之紅包，再
    支付8 萬元之予乙○○），購入由己○○自乙○○處所購入
    之附表五編號3 之仿BERETTA 廠半自動手槍製造之玩具手槍
    金屬槍身組合土造金屬槍管及滑套而成之改造90手槍1 枝（
    含彈匣1 個，槍枝管制編號0000000000號），辛○○復自不
    詳姓名之成年人以不詳價格購入23發制式子彈後，一併將上
    開由己○○所交付之改造90手槍1 枝及所購入之23發制式子
    彈交付予甲○○；嗣甲○○因該槍枝在空槍時無法擊發，要
    求辛○○聯繫修復事宜，經辛○○與己○○、乙○○聯繫後
    ，乙○○表示修復費用須另支付8 千元，辛○○以修復費用
    過高，乃告知甲○○該槍枝無從修理，須另行支付1 萬元之
    代價以更換槍枝，及須交付2 顆子彈以供試射，經甲○○同
    意後，甲○○遂將上開改造90手槍連同彈匣及所購入之其中
    2 顆子彈交付辛○○，以供換槍及試射，辛○○再將該槍枝
    交付己○○轉交予乙○○，惟乙○○僅將該槍枝滑套黑色薄
    膜去除，槍枝外部噴漆磨亮及置換底座等簡易處理後，復將
    同一槍枝交付予己○○，雙方並約在後山小吃部，由甲○○
    支付更換槍枝代價1 萬元，並由己○○將上開同一槍枝交予
    辛○○、甲○○。另己○○承上販賣可發射子彈具殺傷力槍
    枝之概括犯意，於92年1 月初某日，為賺取販賣槍枝之差價
    ，遂透過不詳姓名之人介紹販賣槍枝予台東某姓名年籍不詳
    之成年人買主，並自乙○○處取得如附表五編號2 之仿BERE
    TTA 廠半自動手槍外型製造之玩具手槍換裝土造金屬槍管及
    滑套而成之改造90手槍1 枝（含彈匣1 個，槍枝管制編號00
    00000000號），並將該改造90手槍置放於其使用之車牌號碼
    P2-7410 號自用小客車內；惟己○○尚未與該不詳姓名之台
    東買主完成交易前，即因遭檢舉而為警察覺循線查獲。而乙○○為逃避警方追緝，遂於92年1 月3 日某時，將自製之改
    造92手槍2 枝（含彈匣2 個）、制式9MM 子彈15顆交由丙○○藏放，丙○○基於寄藏具殺傷力之槍、彈及零組件之概括
    犯意，將上開物品藏匿於高雄縣旗山鎮○○路○ 段206 巷34
    號產業道路電線桿（旗林72右1） 旁下方，復於92年1 月10
    日17時許，又將乙○○所交付藏放之附表一(一)、(二)所示之改
    造手槍、主要組成零件、子彈等物，藏匿於高雄縣旗山鎮○○路○ 段206 巷34號旁之報廢自小貨車內。
二、嗣分別於(一)92年1月10日7時26分許，經己○○同意帶同警方
    前往其使用之車牌號碼P2-7410 號自用小客車內，起獲上開
    附表五編號2 所示之改造手槍1 枝；(二)92年1 月12日凌晨1
    時許，由丙○○帶同警方及乙○○至高雄縣旗山鎮○○路○
    段206 巷34號旁之報廢自小貨車內，起獲附表一(一)編號1 所
    示之土造霰彈槍1 枝（槍枝管制編號：0000000000號）、編
    號2 所示之霰彈5 顆、附表一(二)編號2 所示之改造槍枝滑套
    1 支及其餘編號所示乙○○所有供製造槍枝所用之零件等物
    ；(三)92年1 月12日11時50分，為警在高雄縣鳳山市○○路35
    9 號，乙○○所經營之道具模型槍專賣店內，查獲如附表二
    所示之乙○○所有供製造槍枝所用之改造不具殺傷力之槍枝
    及零件等物，(四)92年1 月12日16時55分許，為警在高雄縣仁
    武鄉○○○街80之1 號鐵皮屋內查扣如附表三所示乙○○及
    丁○○所有供製造槍枝所用之改造不具殺傷力之槍枝及零件
    等物及丁○○所駕駛之車牌號碼WS-6831 號贓車（竊盜部分
    經檢察官另為不起訴處分確定）上查獲如附表四所示之乙○○及丁○○所有供製造槍枝所用之不具殺傷力之槍枝及零件
    等物，以及丁○○所有製造子彈之零件、工具等物，並扣得
    與本案犯行不具關聯性之第一、二級毒品（施用毒品部分已
    另行起訴經判決確定），(五)92年1 月22日17時40分許，由丙○○帶同警方及乙○○至高雄縣旗山鎮○○路○ 段206 巷34
    號旁產業道路電線桿（旗林72右1） 下方，起獲乙○○製造
    之如附表五編號1 所示之改造92手槍2 枝（含彈匣2 個）及
    附表六編號1 之制式9MM 子彈15顆（分別1 彈匣裝填7 顆、
    另一彈匣裝填8 顆）等物，(六)92年3 月8 日19時許，由甲○○帶同警方在其位於高雄縣杉林鄉○○村○○路169 號後院
    ，起獲如附表五編號3 之改造90手槍1 枝及附表六編號2所
    示之制式9MM 子彈21發等物。
三、案經高雄縣政府警察局移請臺灣高雄地方法院檢察署檢察官
    偵查起訴。
　　理  由
壹、程序方面
一、按「鑑定人由審判長、受命法官或檢察官就下列之人選任1
    人或數人充之：(一)就鑑定事項有特別知識經驗者。(二)經政府
    機關委任有鑑定職務者」、「鑑定之經過及其結果，應命鑑
    定人以言詞或書面報告」、「法院或檢察官得囑託醫院、學
    校或其他相當之機關、團體為鑑定，或審查他人之鑑定，並
    準用第203 條至第206 條之1 規定」，刑事訴訟法第198 條
    、第206 條第1 項、第208 條第1 項分別定有明文。且臺灣
    高雄地方法院檢察署已概括選任內政部警政署刑事警察局為
    該署轄區司法警察機關調查中案件有關槍彈有無殺傷力之鑑
    定事項之鑑定機關（臺灣高雄地方法院檢察署92年7 月11日
    雄檢楠文字第0921000185號函參照）。依上開說明，卷附內
    政部警政署刑事警察局92年2 月14日刑鑑字第920019540 號
    槍彈鑑定書、92年2 月11日刑鑑字第920019541 號槍彈鑑定
    書、92年2 月14日刑鑑字第920019544 號、92年4 月3 日刑
    鑑字第920045013 號槍彈鑑定書，雖係被告以外之人於審判
    外之書面陳述，然係檢察機關概括委託內政部警政署刑事警
    察局鑑定後所製作之鑑定報告，為刑事訴訟法第159 條第1
    項所指例外情形，應有證據能力。
二、證人劉永龍於92年3 月9 日、93年7 月29日、93年7 月29日
    檢察官訊問所為之陳述、證人王文通於93年6 月21日、93年
    9 月17日檢察官訊問所為之陳述、證人蔡清水於93年9 月14
    日檢察官訊問所為之陳述、證人A2於91年11月28日偵查中所
    為之陳述，就各被告犯罪事實之證明，乃立於證人之地位，
    其等均未經具結，所為陳述，依刑事訴訟法第158 條之3 之
    規定，無證據能力。又被告己○○92年1 月11日、92年2 月
    12日檢察官訊問所為之陳述、被告乙○○於92年1 月13日於
    檢察官訊問所為之陳述、被告丙○○於92年1 月23日檢察官
    訊問所為之陳述、被告壬○○於92年1 月12日檢察官訊問所
    為之陳述、被告甲○○、辛○○於92年3 月9 日檢察官訊問
    所為之陳述、被告甲○○、辛○○於93年7 月29日檢察官訊
    問所為之陳述，均係以被告身分所為犯罪事實之陳述，且未
    以證人身份陳述及具結，是此部分之陳述，依刑事訴訟法第
    158 條之3 之規定，無證據能力。
三、被告乙○○及辯護人對於證人陳俊男、謝鴻章、陳建名、張
    文正、王文通、王秋萍、劉永龍、A1、鄭永仁於警詢所為陳
    述，證人即同案被告己○○、壬○○、丁○○、尤國卿、辛○○、甲○○、丙○○於警詢所為陳述，及卷附搜索扣押筆
    錄及扣押物品目錄表各7 份、偵辦己○○販賣、製造槍枝集
    團乙案之偵察報告、高雄縣警察局刑警隊逕行搜索報告書、
    門號0000000000行動電話呼叫器線上查詢作業、改造槍枝施
    工圖影本10紙、工具材料訂購及送貨單影本、高雄縣警察局
    贓物認領保管單3 紙、車輛失竊協尋電腦輸入單、車號TW -
    3688之車輛竊盜車牌失竊資料個別查詢報表、車號WS-6831
    之車籍作業系統、92年1 月6 日查證報告、行動電話門號00
    00000000號91年1 月4 至5 日電話譯文、高雄縣仁武鄉○○○○○路段後山小吃部手繪圖、高雄市○○區○○街240 巷
    27號4 樓手繪圖、高雄市○○○路132 巷22號手繪圖等書證
    ，於本院審理時，均未聲明異議，依法自應視為被告同意上
    開證人所為之陳述及上開書證得作為證據，本院審酌前開證
    人於警詢中所為陳述，距離本案查獲時間甚近，記憶應最為
    清晰可靠，又前開書證作成時之狀況亦均屬正常，並均與本
    案相關之待證事實具有關連性，是認前開證人於警詢中所為
    之陳述及上開書證為適當，依刑事訴訟法第159 條之5 第2
    項之規定，認具證據能力。
四、被告丁○○對於證人陳俊男、謝鴻章、陳建名、張文正、王
    文通、王秋萍、A1於警詢所為陳述，證人即同案被告乙○○
    、己○○、壬○○、尤國卿、辛○○、甲○○、丙○○於警
    詢所為陳述，及理由壹、三所列各項書證，於本院審理時，
    均未聲明異議，依法自應視為被告同意上開證人所為之陳述
    及上開書證得作為證據，本院審酌前開證人於警詢中所為陳
    述，距離本案查獲時間甚近，記憶應最為清晰可靠，又前開
    書證作成時之狀況亦均屬正常，並均與本案相關之待證事實
    具有關連性，是認前開證人於警詢中所為之陳述及上開書證
    為適當，依刑事訴訟法第159 條之5 第2 項之規定，認具證
    據能力。
五、(一)被告己○○及辯護人對於證人陳俊男、謝鴻章、陳建名、
    　張文正、王文通、王秋萍、劉永龍、A1、鄭永仁於警詢所
      為陳述，證人即同案被告乙○○、壬○○、丁○○、尤國
      卿、丙○○於警詢所為陳述，及理由壹、三所列各項書證
      ，於本院審理時，均未聲明異議，依法自應視為被告同意
      上開證人所為之陳述及上開書證得作為證據，本院審酌前
      開證人於警詢中所為陳述，距離本案查獲時間甚近，記憶
      應最為清晰可靠，又前開書證作成時之狀況亦均屬正常，
      並均與本案相關之待證事實具有關連性，是認前開證人於
      警詢中所為之陳述及上開書證為適當，依刑事訴訟法第15
      9 條之5 第2 項之規定，認具證據能力。
    (二)被告己○○及辯護人否認證人甲○○、辛○○、A1於警詢
      所為陳述之證據能力，因證人甲○○、辛○○於警詢之陳
      述，係屬審判外之陳述，亦與刑事訴訟法第159 條之2 、
      之3 所規定之例外情形不符，是依同法第159 條第1 項規
      定，證人甲○○、辛○○於警詢中所為之陳述，應無證據
      能力。
    (三)被告己○○及辯護人雖否認證人甲○○、辛○○於偵查中
      所為陳述之證據能力，惟證人甲○○、辛○○於偵查中經
      具結之陳述，並未曾提及檢察官在偵查時有不法取供之情
      形，且亦無證據足以證明證人上開陳述有顯不可信之情況
      ，證人甲○○、辛○○於本院復已到庭接受詰問，足可認
      定業已保障被告詰問權，依刑事訴訟法第159 條之1 第2
      項規定，自得為證據。
    (四)被告己○○及辯護人否認證人A1於偵查中所為陳述之證據
      能力，因A1偵查中所為陳述未經具結，依刑事訴訟法第15
      8 條之3 之規定，無證據能力，已如前述，併予敘明。
六、(一)被告辛○○及辯護人對於證人即同案被告乙○○、壬○○
    　、丁○○、丙○○於警詢所為陳述，及理由壹、三所列各
      項書證，於本院審理時，均未聲明異議，依法自應視為被
      告同意上開證人所為之陳述及上開書證得作為證據，本院
      審酌前開證人於警詢中所為陳述，距離本案查獲時間甚近
      ，記憶應最為清晰可靠，又前開書證作成時之狀況亦均屬
      正常，並均與本案相關之待證事實具有關連性，是認前開
      證人於警詢中所為之陳述及上開書證為適當，依刑事訴訟
      法第159 條之5第2項之規定，認具證據能力。
    (二)被告辛○○及辯護人否認證人甲○○、己○○於警詢所為
    　陳述之證據能力，因證人甲○○、己○○於警詢之陳述，
      係屬審判外之陳述，亦與刑事訴訟法第159 條之2 、之3
      所規定之例外情形不符，是依同法第159 條第1 項規定，
      證人甲○○、己○○於警詢中所為之陳述，應無證據能力
      。
七、被告甲○○及辯護人對於證人即同案被告乙○○、丁○○、
    己○○、壬○○、辛○○、丙○○於警詢所為陳述，及理由
    壹、三所列各項書證，於本院審理時，均未聲明異議，依法
    自應視為被告同意上開證人所為之陳述及上開書證得作為證
    據，本院審酌前開證人於警詢中所為陳述，距離本案查獲時
    間甚近，記憶應最為清晰可靠，又前開書證作成時之狀況亦
    均屬正常，並均與本案相關之待證事實具有關連性，是認前
    開證人於警詢中所為之陳述及上開書證為適當，依刑事訴訟
    法第159 條之5 第2 項之規定，認具證據能力。
八、(一)被告丙○○及辯護人對於證人王文通、A1於警詢所為陳述
    　，證人即同案被告乙○○（乙○○92年1 月22日之警詢陳
      述除外，該部分之證據能力詳如下述(二)）、丁○○、己○○、壬○○、尤國卿、辛○○、甲○○於警詢所為陳述，
      及理由壹、三所列各項書證，於本院審理時，均未聲明異
      議，依法自應視為被告同意上開證人所為之陳述及上開書
      證得作為證據，本院審酌前開證人於警詢中所為陳述，距
      離本案查獲時間甚近，記憶應最為清晰可靠，又前開書證
      作成時之狀況亦均屬正常，並均與本案相關之待證事實具
      有關連性，是認前開證人於警詢中所為之陳述及上開書證
      為適當，依刑事訴訟法第159 條之5 第2 項之規定，認具
      證據能力。
    (二)另被告丙○○及辯護人對於同案被告乙○○92年1 月22日
      於警詢所述認無證據能力。經查：證人乙○○於警詢中所
      陳，距離本案查獲時間甚近，記憶應最為清晰可靠，且在
      查獲本案被告丙○○犯行前，證人乙○○實無甘冒受訴追
      之可能，恣意誣指被告丙○○之犯行，亦無可能受外力干
      擾、威嚇或利誘而故為被告丙○○不利之證述，且乙○○
      所陳核與被告丙○○於警詢時所陳大致相符（見警卷(三)第
      35、36頁、92年度偵字第2688號卷第8 頁、警卷(五)第4 、
      5 頁），所述較具可信性。而核乙○○於本院審理中所為
      之證述係告知丙○○所寄物品為加工機械零件，交予丙○○藏放之槍枝係短短的云云（見本院(二)卷第27頁、第33頁
      ），此核與丙○○於警詢及偵查中所陳由外型判斷似係槍
      枝，以及乙○○對渠較信任，所以才將槍械託渠保管等語
      （見92年度偵字第2688號卷第8 頁、警卷(五)第4 、5 頁）
      相左，足見證人乙○○係因被告丙○○在庭而故為較有利
      於被告丙○○之陳述，是證人乙○○之先前警詢中之證述
      ，自足認具有較為可信之特別情況，依刑事訴訟法第159
      條之3 規定，其警詢中所證，因有前述特別可信之狀況，
      自應具有證據能力。
貳、實體方面
一、被告乙○○部分：
　(一)被告乙○○對於上開未經許可製造、販賣具殺傷力手槍之行
    為，於警詢、偵查及本院審理時均供承不諱，核與證人王文
    通於警詢及偵查中之證述，證人即同案被告壬○○、丙○○
    於警詢、偵查中之陳述，證人即同案被告己○○、丁○○、
    辛○○、甲○○於警詢、偵查及本院之證述情節大致相符，
    並有卷附搜索扣押筆錄及扣押物品目錄表各7 份、改造槍枝
    施工圖影本10紙、高雄縣警察局贓物認領保管單3 紙、偵辦
    己○○販賣、製造槍枝集團乙案之偵察報告、高雄縣警察局
    刑警隊逕行搜索報告書、工具材料訂購及送貨單影本、車輛
    失竊協尋電腦輸入單、車號TW- 3688之車輛竊盜車牌失竊資
    料個別查詢報表、車號WS-6831 之車籍作業系統、92年1 月
    6 日查證報告、行動電話門號0000000000號91年1 月4 至5
    日電話譯文、甲○○購買槍彈之相關照片19張、監視錄影畫
    面翻拍及監視照片、刑事補充陳述狀所附秘密證人引領跟監
    照片、高雄縣仁武鄉○○○○○路段後山小吃部手繪圖、高
    雄市○○區○○街240 巷27號4 樓手繪圖、高雄市○○○路
    132 巷22號手繪圖等各1 份在卷可稽；復有扣案如附表一(一)
    編號1 之土造霰彈槍1 枝、附表五編號1 、2 、3 改造槍枝
    4 枝、附表六編號1 之制式子彈15顆及附表一(二)、附表二至
    四所示之零組件及製造槍枝工具等物可佐。
  (二)又被告乙○○製造槍枝為警查獲後，分別為警於事實欄二(三)
    、(二)所示之時間，於乙○○所經營之道具模型槍專賣店內及
    報廢自小貨車內所扣得如附表二所示之物及附表一(一)所示之
    霰彈槍及霰彈，經送請內政部警政署刑事警察局鑑定，經該
    局以性能檢驗法及動能測試射法鑑定，鑑定結果如下，此有
    該局92年2 月14日刑鑑字第0920019540號以鑑定書1 紙附卷
    可參（見92年度偵字第1861號卷第59至第71頁）：
    1.送鑑仿加力步槍1 枝（槍枝管制編號0000000000號），認
      係依步槍外型製造之玩具空氣長槍，以填充氣體為發射動
      力，經檢視，其充氣嘴損壞，無法供發射彈丸使用，認不
      具殺傷力。
    2.送鑑仿P220手槍1 枝（槍枝管制編號0000000000號），認
      係依仿SIS SAUER 廠半自動手槍製造之玩具手槍，滑套及
      槍身為金屬材質，槍管為塑膠材質且內具阻鐵，無法供發
      射彈丸使用，認不具殺傷力。
    3.送鑑仿克拉克18型手槍1 枝（槍枝管制編號0000000000號
      ），認係依GLOCK 廠半自動手槍外型製造之玩具手槍，以
      填充氣體為發射動力，機械性能良好，經實際試射，其發
      射動能甚微，認不具殺傷力。
    4.送鑑仿克拉克19型手槍1 枝（槍枝管制編號0000000000號
      ），認係仿GLOCK 廠半自動手槍外型製造之玩具手槍，以
      填充氣體為發射動力，機械性能良好，經實際試射，其發
      射動能甚微，認不具殺傷力。
    5.送鑑仿45手槍1 枝（槍枝管制編號0000000000號），認係
      仿COLT廠半自動手槍外型製造之玩具手槍，以填充氣體為
      發射動力，機械性能良好，經實際試射，其發射動能甚微
      ，認不具殺傷力。
    6.送鑑仿PPK 手槍1 枝（槍枝管制編號0000000000號），認
      係仿WALTHER 廠半自動手槍製造之塑膠玩具手槍，經檢視
      ，其槍管內具阻鐵，無法供發射彈丸使用，認不具殺傷力
      。
    7.送鑑仿M8000 手槍1 枝（槍枝管制編號0000000000號），
      認係仿BERETTA 廠半自動手槍外型製造之玩具手槍，以填
      充氣體為發射動力，經檢視，其扳機故障，無法供發射彈
      丸使用，認不具殺傷力。
    8.送鑑改造霰彈槍1 枝（槍枝管制編號0000000000號），認
      係土造霰彈槍，以撞針打擊底火（藥）引爆子彈內火藥為
      發射動力，機械性能良好，可擊發適用子彈，認具殺傷力
      。
    9.送鑑制式霰彈5 顆，認均係12GAUGE 制式霰彈，認均具殺
      傷力。
    10.送鑑改造克拉克18型手槍1 枝（槍枝管制編號0000000000
      號），認係仿GLOCK 廠半自動手槍製造之金屬玩具手槍，
      更換土造金屬槍管、土造金屬滑套改造而成之改造手槍，
      經檢視，其槍機脫落且扳機故障，認不具殺傷力。
    11.送鑑底火250 顆，認均係口徑0.22吋之建築工業用彈，不
      具金屬彈頭，非為完整子彈結構，認均不具殺傷力。
  (三)被告乙○○製造槍枝後販售予被告己○○，經警於事實欄二
    (一)所示之時間，於己○○使用之前開自用小客車內查扣之附
    表五編號2 所示之改造90手槍1 枝，經送請內政部警政署刑
    事警察局鑑定，經該局以性能檢驗法鑑定，鑑定結果認送鑑
    改造90手槍1 枝（槍枝管制編號0000000000號），認係仿BE
    RETTA 廠半自動手槍外型製造之玩具手槍換裝土造金屬槍管
    及滑套而成之改造手槍，機械性能良好，可擊發適用子彈，
    認具殺傷力，此有該局92年2 月11日刑鑑字第0920019541號
    鑑定書可參（見92年度偵字第1722號卷第46至第49頁），復
    經本院依職權將該改造90手槍送請該局以實射法鑑定，經該
    局裝填適用之土造子彈（內具直徑約8.7mm 、重量4.3g之土
    造金屬彈頭）實際試射，測得其發射速度為349 公尺/ 秒，
    經換算其發射動能為261.87焦耳，其單位面積發射動能為44
    0.52焦耳/ 平方公分，而有關殺傷力之相關數據：依日本科
    學警察研究所之研究結果，彈丸單位面積動能達20焦耳/ 平
    方公分則足以穿入人體皮肉層，足見送鑑槍枝具殺傷力。此
    有內政部警政署刑事警察局96年1 月12日刑鑑字第09501768
    17號鑑定書可參（見本院卷第258 至260 頁）。
  (四)被告乙○○製造槍枝為警查獲後，經警於事實欄二(五)所示之
    時間，於高雄縣旗山鎮○○路○ 段206 巷34號旁產業道路電
    線桿（旗林72右1） 下方，查扣之附表五編號1 所示之改造
    手槍2 枝及子彈15發，經送請內政部警政署刑事警察局鑑定
    ，經該局以性能檢驗法鑑定，鑑定結果認：送鑑改造92手槍
    2 枝（槍枝管制編號0000000000號、0000000000號），認係
    仿BERETTA 廠M9型半自動手槍製造之玩具手槍換裝土造金屬
    槍管及土造金屬滑套而成之改造手槍，機械性能良好，可擊
    發適用子彈，認具殺傷力；又送鑑制式9mm 之制式子彈15顆
    ，均係口徑9mm 之制式子彈，認均具殺傷力；此有該局92年
    2 月14日刑鑑字第0920019544號鑑定書可參（見92年度偵字
    第1861號卷第50至第57頁）。復經本院依職權將上開改造92
    手槍2 枝送請該局以實射法鑑定，經該局裝填適用之土造子
    彈（內具直徑約8.7mm 、重量4.3g之土造金屬彈頭）實際試
    射，測得槍枝管制編號0000000000號改造手槍，其發射速度
    為236 公尺/ 秒，經換算其發射動能為119.75焦耳，其單位
    面積發射動能為201.43焦耳/ 平方公分；另測得槍枝管制編
    號0000000000號改造手槍，其發射速度為350 公尺/ 秒，經
    換算其發射動能為263.38焦耳，其單位面積發射動能為443.
    04焦耳/ 平方公分，而有關殺傷力之相關數據：依日本科學
    警察研究所之研究結果，彈丸單位面積動能達20焦耳/ 平方
    公分則足以穿入人體皮肉層，足見送鑑槍枝均具殺傷力，此
    有該局上開96年1 月12日刑鑑字第0950176817號鑑定書可參
    （見本院卷第258 至260 頁）。
  (五)另被告乙○○製造槍枝後販售予被告己○○轉售予辛○○所
    仲介之買主甲○○，經警於事實欄二(六)所示之時間，於查扣
    之附表五編號3 所示之改造90手槍1 枝，經送請內政部警政
    署刑事警察局鑑定，經該局以性能檢驗法鑑定，鑑定結果認
    ：送鑑改造90手槍1 枝（槍枝管制編號0000000000號），認
    係仿BERETTA 廠半自動手槍製造之玩具手槍金屬槍身組合土
    造金屬槍管及滑套而成之改造手槍，機械性能良好，可擊發
    適用子彈，認具殺傷力，此有該局92年4 月3 日刑鑑字第09
    20045013號鑑定書可參（見92年度偵字第1861號卷第72至第
    74頁）。復經本院依職權將上開改造90手槍1 枝送請該局以
    實射法鑑定，經該局裝填適用之土造子彈（內具直徑約8.7m
    m 、重量4.3g之土造金屬彈頭）實際試射，測得其發射速度
    為350 公尺/ 秒，經換算其發射動能為263.38焦耳，其單位
    面積發射動能為443.04焦耳/ 平方公分；而有關殺傷力之相
    關數據：依日本科學警察研究所之研究結果，彈丸單位面積
    動能達20焦耳/ 平方公分則足以穿入人體皮肉層，足見送鑑
    槍枝均具殺傷力，此有該局上開96年1 月12日刑鑑字第
    0950176817號鑑定書可參（見本院卷第258 至260 頁）。是
    本件由被告乙○○所製造之上開扣案之槍枝均係可發射子彈
    具有殺傷力之改造手槍，甚為明確。
  (六)是被告乙○○之自白核與事實相符，足堪採為論罪之憑據，
    本案事證明確，被告乙○○上開犯行洵堪認定，應依法論科
    。
二、被告丁○○部分：
　(一)被告丁○○對於上開未經許可製造子彈未遂之行為，於警詢
    、偵查及本院審理時均供承不諱，核與證人王文通於警詢及
    偵查中之證述，證人即同案被告乙○○、己○○、壬○○於
    警詢、偵查中所為陳述大致相符，並有卷附搜索扣押筆錄及
    扣押物品目錄表各3 份、高雄縣警察局贓物認領保管單3 紙
    、偵辦己○○販賣、製造槍枝集團乙案之偵察報告、高雄縣
    警察局刑警隊逕行搜索報告書、工具材料訂購及送貨單影本
    、車輛失竊協尋電腦輸入單、車號TW-3688 之車輛竊盜車牌
    失竊資料個別查詢報表、車號WS-6831 之車籍作業系統、92
    年1 月6 日查證報告等各1 份在卷可稽；復有附表三、四所
    列之CNC （電腦銑床）1 台、車床1 台、研磨機1 台、CNC
    銑床電腦磁碟片3 片、改造手槍子彈彈殼1 個、購買使用機
    具、工具材料送貨單18張、使用之工具1 袋、改造手槍子彈
    彈殼43顆、自製改造手槍子彈彈頭4 顆、改造手槍子彈底火
    250顆等扣案證物可佐。
  (二)又上開為警於贓車查扣之送鑑底火250 顆，認均係口徑0.22
    吋之建築工業用彈，不具金屬彈頭，非為完整子彈結構，認
    均不具殺傷力，此有前開內政部警政署刑事警察局92年2 月
    14日刑鑑字第0920019540號以鑑定書1 紙附卷可參（見92年
    度偵字第1861號卷第59至第71頁）。另改造手槍子彈彈殼43
    顆、自製改造手槍子彈彈頭4 顆均尚未製成子彈，均不具殺
    傷力至明。而刑事法上所謂製造，乃指利用人為控制或加工
    之方法，變異原客體之外觀或實質內容，而產生不同於原客
    體之成品之行為，以製造可發射子彈具有殺傷力之槍枝罪行
    而言，只須行為人出於製造之意思，著手實行人為之製（改
    ）造工作，縱然尚未完成其意欲之成品，或未至具有殺傷力
    之程度，然依一般社會通念加以綜合評價，該行為殊難謂無
    危險性，乃屬犯罪障礙未遂而非不能未遂問題，更不得因其
    尚未完工或未達具殺傷力程度而認為不成立犯罪，否則該罪
    之未遂犯，將永無成立之可能。本件被告丁○○既於警詢及
    本院審理時供承：我有改造子彈，是我自己摸索的，但沒有
    試發過；乙○○沒有改造子彈，又警察在車上所查獲彈殼43
    顆、彈頭4 顆、底火250 顆是我用來製作子彈的，但是都沒
    有做起來等語（見本院(一)卷第292 頁、296 頁），核與證人
    乙○○證述：丁○○個人有製造改造子彈，有無試射我不知
    道等情大致相符（見警卷(三)第12頁），復由扣案工具中CNC
    （電腦銑床）1 台、車床1 台、研磨機1 台、CNC 銑床電腦
    磁碟片3 片、改造手槍子彈彈殼1 個、使用之工具1 袋、改
    造手槍子彈彈殼43顆、自製改造手槍子彈彈頭4 顆、改造手
    槍子彈底火250 顆等物，可配合使用製造子彈，為被告所不
    否認，已如前述，是被告既已著手進行製造子彈之行為，雖
    未達具有殺傷力之程度，亦僅屬未遂問題。是被告丁○○自
    白製造子彈未遂之情，應與事實相符，堪予採信，被告丁○○之犯行，堪以認定。
三、被告己○○部分：
  (一)被告己○○對於上開事實欄所載販售改造具殺傷力手槍以賺
    取差價之事實，於本院審理時坦承不諱（見本院(三)卷第137
    頁），核與證人王文通於警詢及偵查中之證述，證人即同案
    被告乙○○、壬○○、丙○○於警詢、偵查中之陳述，及證
    人即同案被告丁○○於警詢、偵查及本院之證述、甲○○於
    偵查及本院之證述情節大致相符，並有卷附搜索扣押筆錄及
    扣押物品目錄表各7 份、偵辦己○○販賣、製造槍枝集團乙
    案之偵察報告、高雄縣警察局刑警隊逕行搜索報告書、92年
    1 月6 日查證報告、行動電話門號0000000000號91年1 月4
    至5 日電話譯文、高雄縣仁武鄉○○○○○路段後山小吃部
    手繪圖、高雄市○○區○○街240 巷27號4 樓手繪圖、高雄
    市○○○路132 巷22號手繪圖等各1 份在卷可稽；復有扣案
    如附表五編號2 、3 之改造手槍各1 枝可佐。
  (三)又扣案之附表五編號2 所示之改造90手槍1 枝，經送請內政
    部警政署刑事警察局鑑定，經該局以性能檢驗法鑑定，鑑定
    結果認送鑑改造90手槍1 枝（槍枝管制編號0000000000號）
    ，認係仿BERETTA 廠半自動手槍外型製造之玩具手槍換裝土
    造金屬槍管及滑套而成之改造手槍，機械性能良好，可擊發
    適用子彈，認具殺傷力，此有前開該局92年2 月11日刑鑑字
    第0920019541號鑑定書可參（見92年度偵字第1722號卷第46
    至第49頁），復經本院依職權將該改造90手槍送請該局以實
    射法鑑定，經該局裝填適用之土造子彈（內具直徑約8.7mm
    、重量4.3g之土造金屬彈頭）實際試射，測得其發射速度為
    349 公尺/ 秒，經換算其發射動能為261.87焦耳，其單位面
    積發射動能為44 0.52 焦耳/ 平方公分，而有關殺傷力之相
    關數據：依日本科學警察研究所之研究結果，彈丸單位面積
    動能達20焦耳/ 平方公分則足以穿入人體皮肉層，足見送鑑
    槍枝具殺傷力。此有前開內政部警政署刑事警察局96年1 月
    12日刑鑑字第0950176817號鑑定書可參。另扣案附表五編號
    3 所示之改造90手槍1 枝，經送請內政部警政署刑事警察局
    鑑定，經該局以性能檢驗法鑑定，鑑定結果認：送鑑改造90
    手槍1 枝（槍枝管制編號0000000000號），認係仿BERETTA
    廠半自動手槍製造之玩具手槍金屬槍身組合土造金屬槍管及
    滑套而成之改造手槍，機械性能良好，可擊發適用子彈，認
    具殺傷力，此亦有上開該局92年4 月3 日刑鑑字第09200450
    13號鑑定書可參。復經本院依職權將上開改造90手槍1 枝送
    請該局以實射法鑑定，經該局裝填適用之土造子彈（內具直
    徑約8.7mm 、重量4.3g之土造金屬彈頭）實際試射，測得其
    發射速度為350 公尺/ 秒，經換算其發射動能為263.38 焦
    耳，其單位面積發射動能為443.04焦耳/ 平方公分；而有關
    殺傷力之相關數據：依日本科學警察研究所之研究結果，彈
    丸單位面積動能達20焦耳/ 平方公分則足以穿入人體皮肉層
    ，足見送鑑槍枝均具殺傷力，此有該局上開96年1 月12日刑
    鑑字第0950176817號鑑定書可參。是本件由被告己○○所販
    賣之上開扣案之槍枝均係可發射子彈具有殺傷力之改造手槍
    ，甚為明確。是被告己○○上開自白核與事實相符，足堪採
    為論罪之憑據。
  (三)至被告己○○於本院準備程序時雖曾認扣案之槍枝係遭員警
    釣魚而矢口否認此部分之販賣槍枝犯行，惟其業據本院審理
    時坦承不諱，足認被告己○○於準備程序時所辯係一時脫卸
    罪責之詞。況按所謂陷害教唆，係指犯罪行為人原不具犯罪
    之故意，純因司法警察之設計教唆，始萌生犯意，進而著手
    實行犯罪構成要件行為之謂。本件被告己○○原本即有販賣
    槍枝之犯意，其並以從事販賣槍枝以賺取差價之營利意圖而
    自被告乙○○購入扣案槍枝以販售，並非因司法警察之設計
    教唆而起，是自無所謂陷害教唆之可言。又販賣行為，不以
    販入後復行賣出為必要，只要以營利意思之為目的，而有販
    入或賣出二者其一之行為，即足構成。是被告己○○主觀上
    以營利售賣意圖而販入，其雖未及賣出予台東買家，或本案
    縱使係祕密證人向被告己○○佯稱有台東買家欲向己○○購
    入改造槍枝之情，惟己○○既有販賣槍枝之犯意，並以販入
    之意，前向乙○○購入扣案如附表五編號2 所示之改造90手
    槍，縱事實上不能完成販賣槍枝之行為，惟仍應論以販賣改
    造槍枝罪既遂罪責，自不待言，亦併予指明。
  (四)綜上所述，本案事證明確，被告己○○上開犯行洵堪認定，
    應依法論科。
四、被告辛○○部分：
  (一)訊據被告辛○○固矢口否認有上開販賣槍、彈之犯行，並辯
    稱：不知乙○○與己○○是要去後山小吃部販賣槍枝，只是
    單純與他們去那邊而已，其後係甲○○要將槍枝還給乙○○
    時，才知他們有販賣槍枝，故並未涉犯販賣槍枝云云。
  (二)經查，被告辛○○因甲○○欲購買槍彈而向己○○販入如附
    表五編號3 之改造90手槍，並另購入制式子彈23發交付予甲○○之事實，業據證人即同案被告甲○○於本院審理時證述
    確有交付14萬元之價額而取得辛○○所交付之上開槍、彈之
    事實無訛，並據證人即同案被告己○○、乙○○於本院證述
    己○○自乙○○處販入上開改造90手槍售予辛○○，由辛○○轉售予友人甲○○之情節大致相符，被告辛○○於警詢時
    亦供陳有向己○○購買改造之90手槍，價錢是12萬元，是因
    甲○○要玩，所以叫伊幫他購買等情（見警卷(九)第11、12頁
    ），並有卷附搜索扣押筆錄及扣押物品目錄表各2 份、偵辦
    己○○販賣、製造槍枝集團乙案之偵察報告、高雄縣警察局
    刑警隊逕行搜索報告書、92年1 月6 日查證報告、行動電話
    門號0000000000號91年1 月4 至5 日電話譯文、甲○○購買
    槍彈之相關照片19張、監視錄影畫面翻拍及監視照片、刑事
    補充陳述狀所附秘密證人引領跟監照片、高雄縣仁武鄉○○○○○路段後山小吃部手繪圖、高雄市○○區○○街240 巷
    27號4 樓手繪圖等各1 份在卷可稽；復有扣案之附表五編號
    3 之改造90手槍1 枝及附表六編號2 所示之制式子彈21發等
    物可佐。
  (三)又扣案之附表五編號3所示之改造90手槍1枝及附表六編號2
    之子彈21發，經送請內政部警政署刑事警察局鑑定，經該局
    以性能檢驗法鑑定，鑑定結果認：送鑑改造90手槍1 枝（槍
    枝管制編號0000000000號），認係仿BERETTA 廠半自動手槍
    製造之玩具手槍金屬槍身組合土造金屬槍管及滑套而成之改
    造手槍，機械性能良好，可擊發適用子彈，認具殺傷力；又
    送鑑制式制式子彈21顆，認均係口徑9mm 之制式子彈，認均
    具殺傷力，此有該局前開92年4 月3 日刑鑑字第0920045013
    號鑑定書可參。復經本院依職權將上開改造90手槍1 枝送請
    該局以實射法鑑定，經該局裝填適用之土造子彈（內具直徑
    約8.7mm 、重量4.3g之土造金屬彈頭）實際試射，測得其發
    射速度為350 公尺/ 秒，經換算其發射動能為263.38焦耳，
    其單位面積發射動能為443.04焦耳/ 平方公分；而有關殺傷
    力之相關數據：依日本科學警察研究所之研究結果，彈丸單
    位面積動能達20焦耳/ 平方公分則足以穿入人體皮肉層，足
    見送鑑槍枝均具殺傷力，此有該局上開96年1 月12日刑鑑字
    第0950176817號鑑定書可參。是本件被告辛○○所販入再賣
    售予甲○○之上開扣案之槍枝均具有殺傷力之改造手槍，甚
    為明確。
  (四)被告辛○○雖以上開情詞置辯，惟查：
  1.據證人即同案被告己○○於偵查中結證稱：這把槍是甲○○
    買的，是經由辛○○透過我向乙○○買的，時間是91年度，
    辛○○給我11萬，我給乙○○8 萬，我自己賺3 萬，是在我
    家附近的停車場給錢，甲○○不在場；後來這把槍有壞掉，
    又在後山小吃部跟他們換槍，顏色有換，黑的換白的，我的
    槍都是跟乙○○拿的，都是乙○○拿到後山小吃部，都是先
    拿槍再給錢等語（見臺灣屏東地方法院檢察署92年度偵字第
    4766號卷第80至82頁）；又於本院審理時結證：甲○○要買
    槍是由辛○○打電話聯絡我的，剛好我認識乙○○，所以就
    介紹他們認識；交易的現場只有我與辛○○，乙○○及甲○○都在附近。辛○○交給甲○○賣多少錢我不知道，因為有
    拿去修理更換槍枝所以有加1 萬元，賣改造手槍給辛○○，
    沒有賣子彈。是到了後山小吃部時，我才知道賣給辛○○這
    把槍是由甲○○持有。交付這把槍時，用1 個玩具槍的盒子
    包裝，再用紙袋裝起來，錢是當天給的，辛○○把槍拿給甲○○，辛○○回來之後，就拿著1 個紅包袋，裡面好像是裝
    11萬7 千元交給我。本來是12萬元，好像是辛○○要3 千元
    的紅包費用，所以剩11萬7 千元等語（見本院(二)卷第49頁、
    第50頁、第44頁至第46頁）。另證人乙○○於本院審理時證
    稱：甲○○我不認識，己○○把手槍賣給辛○○我知道，因
    為槍枝外面的噴漆有脫落，他請我幫忙處理。賣給辛○○的
    槍枝來源就是從我這邊拿的賣給己○○，價錢好像是8 萬元
    。第一次的槍應該是黑色的，第二次是白色的，該兩次看的
    槍枝是同一把，只是將黑色的槍磨亮並上一層膜並更換底座
    ，其他部分是舊的。賣給辛○○手槍時，是己○○找我去他
    的住處，他是先跟我接洽後，再拿槍去給辛○○。己○○是
    等辛○○走了之後再拿錢給我等語（見本院(二)卷第30頁至第
    33頁）。上開證人己○○及乙○○證述交易情節核與證人甲○○於本院審理時所證：辛○○告訴我，他有朋友在賣槍，
    91年8 月時，有在己○○住處附近（停車場）看槍，那是第
    1 次看沒有組合的槍。當時因為辛○○說他認識，由他購買
    會比較便宜，故未直接向己○○購買；91年11月間委託辛○○購買1 把槍，辛○○說1 支要14萬元，就是12萬元和1 包
    2 萬元的紅包放在一起，辛○○當場拿到報紙包的東西，那
    包東西裡面裝有槍跟子彈，子彈23顆，彈匣1 個，我就交付
    14萬元給辛○○，辛○○就拿槍及子彈給我，當初沒有跟他
    說要什麼規格的槍枝及子彈。後來在試空槍時，無法擊發而
    要換槍，由辛○○將槍連同彈匣及兩顆子彈過去換槍，我身
    上還有21發子彈。換槍時是直接拿白色的槍及彈匣給我，委
    託辛○○購買槍枝時就有講買槍時要有子彈，就是兩個彈匣
    20發等語（見本院(二)卷第51至55頁）大致相符，足認扣案之
    附表五編號3 所示之90手槍確係被告辛○○向己○○購買，
    由己○○自乙○○處販入扣案之90手槍交付辛○○後，再售
    予甲○○，辛○○並由其間自行賺取差價無訛。
  2.另據被告辛○○於警詢時供陳：有向己○○購買改造之90手
    槍，價錢是12萬元，是因甲○○要玩，所以幫他購買，當天
    係以行動電話與己○○聯絡前往己○○住處樓下之停車場，
    有將己○○交付整包物品交付甲○○，甲○○有稱內有連同
    子彈23發等情（見警(九)卷第16至18頁）；並於偵查中供陳：
    看槍時是和甲○○一起去看的，在己○○住處附近的停車場
    ，錢是在取槍前，甲○○先拿給我，我再拿給己○○，取槍
    時是我去拿的，甲○○在附近，大概一個月後，甲○○叫我
    拿槍去澄清湖後面的後山換槍，甲○○和我一起去向己○○
    換槍，換槍時，己○○還要求多1 萬，黑色的槍換成白色的
    等語（見屏東地檢署92年度偵字第4766號卷第66頁至第69頁
    ）。是由辛○○之供述，足見辛○○主動表示要為甲○○購
    買槍枝而與己○○聯絡，且與己○○約定在己○○住處附近
    的停車場交易槍枝，甲○○當時是在附近，並無在交易現場
    至明。是被告辛○○於審理時稱伊不知己○○販賣上開扣案
    改造90手槍予甲○○，亦未幫甲○○向己○○購買槍枝或幫
    甲○○購買子彈，其後係甲○○要將槍枝還給乙○○時，才
    知他們有販賣槍枝云云，顯與其於先前供述相左，亦與證人
    己○○及甲○○於本院之證述相左，足認被告辛○○於本院
    審理時所辯，委無足採。
  3.又依證人甲○○於本院審理時證稱：因為辛○○說由他購買
    會比較便宜，故未直接向己○○購買，辛○○當場拿到（指
　　向己○○拿到）報紙包的東西，不知道是否係拿給我的那1
    包東西，中間約隔了1 個小時，那包東西打開來看裡面裝有
    槍跟子彈，子彈23顆，彈匣1 個，就交付14萬元給辛○○，
    辛○○就拿槍及子彈給我，是在距離交易1 個多小時後拿到
    槍，不曉得辛○○的子彈從何處取得，委託辛○○購買槍枝
    時就有講買槍時要有子彈，就是兩個彈匣20發等語（見本院
    卷第51至55頁）。故由證人甲○○所證，足認因被告辛○○
    表示有熟識之人在賣槍，遂委託其購買槍枝，並應含子彈，
    乃將約定之價額14萬元交予被告辛○○，其後確自辛○○處
    取得販入之扣案如附表五編號3 之改造90手槍及制式子彈23
    發無誤。且據證人己○○於本院審理時證述渠賣改造手槍給
    辛○○，沒有賣23發制式子彈等語（見本院卷第34頁），以
    及證人乙○○證述：交給己○○手槍時有用盒子裝起來，裡
    面沒有子彈，己○○交給辛○○時，我在附近。那個盒子裡
    面沒有空間可以裝23發子彈，己○○沒有跟我提過他手邊有
    現成的子彈，己○○交給辛○○東西之後就算錢給我等語（
    見本院卷第34頁、第35頁）觀之，足見己○○自乙○○處僅
    取得槍枝賣予被告辛○○，並未另附子彈。而依甲○○所證
    稱：我不曉得辛○○的子彈從何處取得，委託辛○○購買槍
    枝時就有講買槍時要有子彈，他們晚上交的，然後辛○○再
    拿到楠梓給我，辛○○在當場拿到報紙包的東西，我不知道
    是否係辛○○拿給我那一包的東西，這中間約隔了1 個小時
    等語（見本院(二)卷第52、55頁）。則依上開甲○○、己○○
    、乙○○之證述綜合以觀，不論辛○○所交付予甲○○之制
    式子彈23發係自何處及何人購入，惟甲○○確自辛○○處販
    入收受上開槍、彈；繼以甲○○、己○○與辛○○係友人，
    先前亦無仇隙，且甲○○對於所犯持有槍、彈之事實及己○○對於販售改造手槍之事實均坦認不諱，倘甲○○係直接係
    己○○購買扣案槍、彈，而與被告辛○○無涉，其等實無須
    故意捏稱扣案槍、彈係辛○○購入並交付甲○○以陷辛○○
    入罪之必要至明。
  4.又由被告辛○○於本院審理時供稱：偵查中稱第一次取槍時
    是我陪他一起去沒有錯，那時候甲○○也是自己開1 台車在
    附近，是我去己○○家附近的停車場拿槍。第一次是在己○○住處停車場看（指看槍），第二次也是在同一個地點交東
    西（指改造手槍）及交錢，第三次是在後山小吃部要換槍，
    甲○○說要換槍，我有看到甲○○拿1 萬元給己○○、「（
    既然知道那是犯法的事情，為何還要過去幫他把槍枝拿給己○○？）我也不曉得，他就是一直叫我過去。」等語（見本
    院卷第42、43頁），足見被告辛○○對於甲○○購買槍、彈
    之經過知之甚詳，並均有參與買賣之犯行，並於與己○○交
    易之初即知悉甲○○欲購買槍枝，絕非如其於審理時所稱僅
    係陪甲○○一同至停車場或後山小吃部之不知情之第三者至
    明。故被告辛○○於審理時所辯，應係臨訟卸責之語，要足
    採信。
　5.綜上所述，被告辛○○販賣可發射子彈具殺傷力之改造手槍
    及子彈23發之犯行，堪以認定。
五、被告甲○○部分：
　(一)被告甲○○對於未經許可持有具殺傷力槍、彈之行為，於警
    詢、偵查及本院審理時均供承不諱，核與證人即同案被告乙○○、己○○、辛○○於警詢、偵查及本院之證述情節大致
    相符，並有卷附搜索扣押筆錄及扣押物品目錄表各1份、偵
    辦己○○販賣、製造槍枝集團乙案之偵察報告、甲○○購買
    槍彈之相關照片19張、監視錄影畫面翻拍及監視照片、刑事
    補充陳述狀所附秘密證人引領跟監照片、高雄縣仁武鄉○○○○○路段後山小吃部手繪圖、高雄市○○區○○街240巷
    27 號4樓手繪圖各1份在卷可稽；復有扣案如附表五編號3及
    附表六編號2之改造手槍1枝、制式子彈21顆等物可佐。
  (二)又扣案之附表五編號4 所示之改造90手槍1 枝及附表六編號
    2 之子彈21發，經送請內政部警政署刑事警察局鑑定，經該
    局以性能檢驗法鑑定，鑑定結果認：送鑑改造90手槍1 枝（
    槍枝管制編號0000000000號），認係仿BERETTA 廠半自動手
    槍製造之玩具手槍金屬槍身組合土造金屬槍管及滑套而成之
    改造手槍，機械性能良好，可擊發適用子彈，認具殺傷力；
    又送鑑制式子彈21顆，認均係口徑9mm 之制式子彈，認均具
    殺傷力，此有該局前開92年4 月3 日刑鑑字第0920045013號
    鑑定書可參。復經本院依職權將上開改造90手槍1 枝送請該
    局以實射法鑑定，經該局裝填適用之土造子彈（內具直徑約
    8.7mm 、重量4.3g之土造金屬彈頭）實際試射，測得其發射
    速度為350 公尺/ 秒，經換算其發射動能為263.38焦耳，其
    單位面積發射動能為443.04焦耳/ 平方公分；而有關殺傷力
    之相關數據：依日本科學警察研究所之研究結果，彈丸單位
    面積動能達20焦耳/ 平方公分則足以穿入人體皮肉層，足見
    送鑑槍枝均具殺傷力，此亦有該局上開96年1 月12日刑鑑字
    第0950176817號鑑定書可參。是本件由被告甲○○所持有之
    上開扣案之槍、彈均具有殺傷力，甚為明確。
  (三)另上開扣案改造90手槍1枝（槍枝管制編號0000000000 號）
    係由被告辛○○向己○○購買，由己○○向乙○○所販入，
    再售予辛○○轉賣予甲○○，已如上所述，且據乙○○於本
    院審理時證稱：賣給辛○○的槍枝來源就是從我這邊拿的賣
    給己○○，第一次的槍應該是黑色的，第二次是白色的，該
    兩次看的槍枝是同一把，只是將黑色的槍磨亮並上一層膜並
    更換底座，其他部分是舊的等語（見本院(二)卷第30頁至第33
    頁），是由乙○○之證述，足見甲○○因槍枝無法擊發而換
    槍，並由黑色換成白色之改造手槍，均係同一把槍，僅係將
    該黑色的槍磨亮並上一層膜並更換底座，其他部分是舊的，
    是尚難以其等陳稱有因槍枝無法擊發而曾換槍，即認被告甲○○先後販入2 枝改造手槍並先後持有2 枝改造槍枝之犯行
    ，併予指明。
  (四)綜上，被告甲○○之自白核與事實相符，足堪採為論罪之憑
    據，本案事證明確，被告甲○○上開持有可發射子彈具有殺
    傷力之改造手槍及具有殺傷力之制式子彈之犯行洵堪認定，
    應依法論科。
六、被告丙○○部分：
    訊據被告丙○○固供承被告乙○○將包裝好之紙袋寄放予渠
    處，惟矢口否認有涉犯上開犯行，並辯稱：乙○○交付槍彈
    及主要零組件都有用紙袋予以包裝，其未將包裝打開，外觀
    亦無法看出係槍、彈，故渠不知情，乙○○僅交付1 次東西
    由渠保管，渠並未有上開寄藏槍、彈及主要組成零件之犯行
    云云。經查：
  (一)被告丙○○對於上開未經許可寄藏具殺傷力槍、彈之行為，
    業於警詢供承：警方將渠查獲到案後，分別於92年1 月12日
    1 時許帶同警方至我所藏放槍械之處高雄縣旗山鎮○○路○
    段206 巷34號旁之報廢自小貨車內（無車牌）起獲扣案之改
    造槍枝（指霰彈槍）1 支及制式散彈5 顆、槍管原料2 塊、
    改造滑套一支、改造槍管一支、改造M9擊鎚成品6 個、M9擊
    鎚彈簧6 條、M9槍管半成品9 支、M9設計施工圖3 張等違禁
    物品。嗣在警方追問下及乙○○當場向我提及該批槍械時，
    才於92年1 月22日17時40分許帶同警方與乙○○至高雄縣旗
    山鎮○○路○段206 巷34號旁產業道路電線桿旁（旗林72右
    1） 下方起獲渠親手丟棄乙○○寄放的改造92手槍2 支（銀
    色）及制式90手槍子彈15發（1 支7 發，1 支8 發），因渠
    姊姊梁惠玲是乙○○的同居女友，所以乙○○對渠較信任，
    所以才將槍械託與渠代為保管，扣案槍彈大約在92年1 月3
    日及92年1 月10日17時左右，乙○○親自將之帶至旗山交代
    給渠保管的，據渠所知槍械部分是乙○○自行改造，子彈部
    分我就不清楚等語（見警(三)卷第35至36頁、警(五)卷第4 至5
    頁），核與證人乙○○於警詢及偵查中之證述情節大致相符
    ，並有卷附搜索扣押筆錄及扣押物品目錄表各2 份、偵辦己○○販賣、製造槍枝集團乙案之偵察報告、高雄縣警察局刑
    警隊逕行搜索報告書、92年1 月6 日查證報告等各1 份在卷
    可稽；復有扣案如附表一之改造霰彈槍1 枝、霰彈5 顆、槍
    枝零件及槍枝工具等物及附表五編號1 之改造手槍2 枝及附
    表六編號1 之子彈15顆可佐。
  (二)又乙○○寄藏於被告丙○○之改造霰彈槍1枝、霰彈5顆，經
    送請內政部警政署刑事警察局鑑定，經該局以性能檢驗法及
    動能測試射法鑑定，鑑定結果為送鑑改造霰彈槍1 枝（槍枝
    管制編號0000000000號），認係土造霰彈槍，以撞針打擊底
    火（藥）引爆子彈內火藥為發射動力，機械性能良好，可擊
    發適用子彈，認具殺傷力。又送鑑制式霰彈5 顆，認均係12
    GAUGE 制式霰彈，認均具殺傷力，此有該局上開92年2 月14
    日刑鑑字第0920019540號以鑑定書1 紙附卷可參。另扣案之
    零件經送請上開機關鑑定，鑑定結果認送鑑改造槍枝滑套1
    枝（如照片六）為槍砲主要組成零件；其餘送鑑之金屬塊狀
    物2 塊、土造金屬槍管半成品、金屬擊槌狀物6 個、金屬彈
    簧1 枝、金屬管狀物9 枝等物，認非屬上開公告之槍砲主要
    組成零件，此有依內政部96年3 月29日內授警字第09608705
    12號函及內政部警政署刑事警察局96年1 月12日刑鑑字第09
    50176817號函各1 份附卷可參（見本院(一)卷第259 至263 頁
    、第286 頁）。再乙○○寄藏於丙○○之上開改造92手槍2
    支及子彈15發，經送請內政部警政署刑事警察局鑑定，經該
    局以性能檢驗法鑑定，鑑定結果認：送鑑改造92手槍2 枝（
    槍枝管制編號0000000000號、0000000000號），認係仿BERE
    TTA 廠M9型半自動手槍製造之玩具手槍換裝土造金屬槍管及
    土造金屬滑套而成之改造手槍，機械性能良好，可擊發適用
    子彈，認具殺傷力；又送鑑制式9mm 之制式子彈15顆，均係
    口徑9mm 之制式子彈，認均具殺傷力；此有該局上開92年2
    月14日刑鑑字第0920019544號鑑定書可參。復經本院依職權
    將上開改造92手槍2 枝送請該局以實射法鑑定，經該局裝填
    適用之土造子彈（內具直徑約8.7mm 、重量4.3g之土造金屬
    彈頭）實際試射，測得槍枝管制編號0000000000號其發射速
    度為236 公尺/ 秒，經換算其發射動能為119.75焦耳，其單
    位面積發射動能為201.43焦耳/ 平方公分；另測得槍枝管制
    編號0000000000號其發射速度為350 公尺/ 秒，經換算其發
    射動能為263.38焦耳，其單位面積發射動能為443.04焦耳/
    平方公分，足見送鑑槍枝均具殺傷力，並有該局上開96年1
    月12日刑鑑字第0950176817號鑑定書可參，已如前述。是被
    告丙○○於警詢及偵查中自白乙○○所交付寄藏具殺傷力之
    扣案槍、彈及槍枝零組件之行為，應與事實相符，足堪採為
    論罪之憑據。
  (三)被告丙○○於本院審理時雖以前揭情詞置辯，惟查：
  1.被告丙○○於警詢供陳被告乙○○寄藏物品時，渠有摸到長
    長的長槍，心想一定是違禁物品，此核與扣案之霰彈槍長度
    長達44.5公分（見內政部刑事警察局92年2 月14日刑鑑字第
    0920019540號以鑑定書）之情相符；是縱使寄藏物品外有包
    裝紙袋遮蔽，惟由此等物品長度及重量，被告丙○○亦足以
    判斷受寄物品之內容，是被告丙○○其後改辯稱其不知乙○○所交付之物品為何，已難採信。
  2.又被告丙○○於警詢及偵查中已自承渠姊姊梁惠玲是乙○○
    的同居女友，所以乙○○對渠較信任，才將槍械託與渠代為
    保管，扣案槍彈大約在92年1 月3 日及92年1 月10日17時左
    右，乙○○親自將之帶至旗山交代給渠保管的，據渠所知槍
    械部分是乙○○自行改造等語，已如前述，顯見被告丙○○
    對乙○○從事製造槍械犯行知之甚明，並係有意代為保管乙○○所交付之扣案槍、彈及零組件，始會將之寄藏於屋外之
    隱密之報廢車輛及產業道路旁之電線桿下等處；否則，倘被
    告丙○○於本院審理時辯稱乙○○交付之物品時僅說明係機
    械零件，於2 、3 日即將取走等情，則被告丙○○何以不將
    之置放在旗山住處代為保管，而須大費周章另行尋覓隱密處
    藏放，且一度將部分交付之槍、彈由報廢車輛處移至產業道
    路旁之電線桿下藏放，直至警方偕同乙○○至處所後，始願
    將乙○○寄放之物品取出？復由證人乙○○於警詢中陳述丙○○係因為害怕有罪，所以不敢提起該批槍械，是經乙○○
    之出面說明來意，才供出槍枝丟棄在產業道路旁等語觀之，
    足認被告丙○○於受寄之初，確已知悉乙○○所交付之物品
    為具殺傷力之槍、彈及零組件等違禁物品，始不願輕易將寄
    藏之槍、彈交予警方彰彰甚明。是被告丙○○上開辯解，除
    與渠先前所述矛盾，亦與證人乙○○於警詢、偵查及本院所
    為迴護被告丙○○之證述內容均不一致，足見被告丙○○於
    本院時所為辯詞，應係脫卸罪責之詞，均無足採信。
  (四)綜上所述，被告丙○○所辯均無足採，被告丙○○所寄藏具
    有殺傷力之槍、彈及主要組成零件之犯行，甚為明確，堪以
    認定，應依法論科。
七、論罪、科刑：
  (一)按所謂製造包括創製、改造、組合、混合、化合等行為在內
    ，已損壞之零件加以修理亦屬製造，改造行為亦屬製造行為
    之一種（參照最高法院86年度台上字第7558號、92年度台上
    字第924 號判決），以玩具手槍改造而成可發射子彈具有殺
    傷力之槍枝，核屬槍砲彈藥刀械管制條例第4 條第1 項第1
    款所定各種制式槍枝以外之「其他可發射子彈具有殺傷力之
    各式槍砲」。次按槍枝滑套，係屬槍砲彈藥刀械管制條例第
    4 條第3 項所定其他各式槍砲之主要組成零件，此經內政部
    依該條例第4 條第3 項之規定於86年11月24日以臺（86）內
    警字第8670683 號公告在案。再按槍砲彈藥刀械管制條例業
    於94年1 月26日修正公布，並於同年月29日施行，該條例修
    正前第11條之規定，於修正後刪除，並增列於第8 條。本案
    被告等所犯違反槍砲彈藥刀械管制條例案件，係在新法修正
    前，經比較新舊法結果，未經許可，販賣、製造及持有改造
    手槍之法定刑，舊法較新法有利於行為人，自應適用修正前
    舊法之規定，至未經許可，販賣、製造及持有、寄藏子彈部
    分之法定刑並未改變，則應適用修正後之規定，先予敘明。
  (二)又查刑法於94年2 月2 日修正公布，並於被告行為後之95年
    7 月1 日施行。按行為後法律有變更者，適用行為時之法律
    ，但行為後之法律有利於行為人者，適用最有利於行為人之
    法律，修正後刑法第2 條第1 項定有明文。此條規定係規範
    行為後法律變更所生新舊法律比較適用之準據法，本身尚無
    新舊法比較之問題，於新法施行後，應一律適用新法第2 條
    第1 項之規定，為「從舊從輕」之比較。再按本次法律變更
    ，比較時應就罪刑有關之共犯、未遂犯、想像競合犯、牽連
    犯、連續犯、結合犯，以及累犯加重、自首減輕暨其他法定
    加減原因（如身分加減）與加減例等一切情形，綜其全部罪
    刑之結果而為比較，惟比較之結果，新舊法處罰之輕重相同
    者，及刑法第59條之規定，為法院就酌減審認標準見解之明
    文化，非屬法律之變更，即無刑法第2 條第1 項規定之適用
    ，應依一般法律適用原則，適用裁判時法（參酌最高法院95
    年5 月23日刑事庭第8 次會議決議及95年11月7 日第21次刑
    事庭會議95年刑議字第6 號決議）。
  1.查此次刑法第55條（想像競合犯部分）內容，固有修正，惟
    分別比較新、舊法結果，對被告之法律效果並無不同，即無
    刑法第2條第1項規定之適用，應依裁判時法即新法論處。
  2.刑法第28條共同正犯規定，亦有修正，分別適用新、舊法比
    較結果，刑法第28條原規定「2 人以上共同『實施』犯罪之
    行為者，皆為共同正犯」，新法修正為「2 人以上共同『實
    行』犯罪之行為者，皆為共同正犯」，即舊法之「實施」已
    修正為「實行」。原「實施」之概念，包含陰謀、預備、著
    手及實行等階段之行為，修正後僅共同實行犯罪行為始成立
    共同正犯。是新法共同正犯之範圍已有限縮，排除陰謀犯、
    預備犯之共同正犯。新舊法就共同正犯之範圍雖因此而有變
    動，上開修正顯非單純文字修正，亦非實務見解之明文化，
    應有修正後刑法第2 條第1 項「從舊從輕」原則之適用，本
    件自應適用行為時刑法第28條規定論以共同正犯（最高法院
    96年度台上字第6912號判決意旨參照）。
  3.刑法第55條牽連犯、第56條連續犯之規定，業於94年7月7日
    修正公布刪除，並於95年7 月1 日施行，則被告之犯行，新
    法並因行為後新法業已刪除牽連犯、連續犯之規定，此刪除
    雖無較為有非犯罪構成要件之變更，但顯已影響行為人刑罰
    之法律效果，自屬法律變更，依刑法第2 條第1 項規定，比
    較新、舊法結果，以適用被告之行為時法律即舊法論以牽連
    犯、連續犯，對被告較為有利。
  4.修正前刑法第42條第2 項前段規定：「易服勞役以1 元以上
    3 元以下折算1 日。」，又行為時之易服勞役折算標準，業
    據修正前罰金罰鍰提高標準條例第2 條前段規定，就其原定
    數額提高為1 百倍折算1 日，則行為時之易服勞役折算標準
    ，應以銀元3 百元折算1 日，即新台幣9 百元折算1 日。惟
    95年7 月1日 修正公布施行之刑法第42條第3 項前段規定：
    「易服勞役以新台幣1 仟元、2 仟元或3 仟元折算1 日。」
    比較修正前後之易服勞役折算標準，本案被告所處罰金部份
    之易服勞役之折算標準，依修正前刑法第42條第2 項、第3
    項規定，應以罰金總額與6 個月之日數比例折算之；而依修
    正後同條項規定，本院認本案罰金如易服勞役，以新台幣2
    千元折算1 日，則被告乙○○、丁○○、己○○、甲○○、
    辛○○、丙○○等6 人之易服勞役之日數均未超過6 個月，
    自以修正後之易服勞役之規定較有利於被告乙○○等6 人，
    爰依修正後之刑法第42條第3 項前段規定，以新台幣2 千元
    折算1 日定其折算標準。
  5.刑法第33條第5款關於罰金數額之規定，由銀元1元以上，修
    正為新台幣1 千元以上，以百元計算之。上開增訂修正結果
    ，罰金刑之最高額固無變更，最低額則由「銀元1 元（即新
    台幣3 元）以上」，提高為「新台幣1 千元以上」。新舊法
    比較結果，以舊法有利於行為人，依現行刑法第2 條第1 項
    前段規定，應適用行為時法律即舊法之規定。
  (三)核被告乙○○所為，係犯修正前槍砲彈藥刀械管制條例第11
    條第1 項未經許可製造、販賣可發射子彈具殺傷力之槍枝罪
    。又被告乙○○製造「滑套」，係欲供製造槍枝所用，為製
    造手槍罪之部分行為，應不另論以槍砲彈藥刀械管制條例第
    13條第1 項之製造槍砲主要零件罪。被告乙○○以一製造數
    枝槍枝之犯罪決意，陸續為之，為接續犯，祇論以一罪。其
    製造未具殺傷力之槍枝行為部分，已為製成具有殺傷力之既
    遂行為所吸收，不另論未遂行為。而製造後進而持有槍枝及
    持有如附表一(二)、二、三、四之未具殺傷力之槍枝及主要組
    成零件之低度行為，應各為製造槍枝之高度行為所吸收，均
    不另論罪。被告乙○○就製造及販賣槍枝部分，與丁○○、
    壬○○間有犯意聯絡及行為分擔，均為共同正犯。被告乙○○所為多次販賣可發射子彈具有殺傷力之改造手槍行為，均
    時間緊接，所犯為構成要件相同之罪名，顯均係出於概括之
    犯意為之，為連續犯，應依刑法第56條規定論以未經許可販
    賣可發射子彈具有殺傷力之其他各式槍枝罪，並加重其刑。
    被告乙○○所犯上開製造及販賣可發射子彈具有殺傷力之槍
    枝間，其製造、販賣之行為間，均有方法、目的之牽連關係
    ，應從一重之製造可發射子彈具有殺傷力槍枝罪處斷。再按
    所謂製造包括創製、改造、組合、混合、化合等行為在內，
    已損壞之零件加以修理亦屬製造，改造行為亦屬製造行為之
    一種（最高法院86年度台上字第7558號、92年度台上字第
    924 號判決參照）；又非法製造槍砲彈藥刀械等違禁物，所
    侵害者為社會法益，如果同時製造之違禁物，客體種類相同
    （同為手槍、或同為子彈，或同為爆裂物），縱令製造完成
    之客體有數個（如數枝手槍、數顆子彈、數顆爆裂物）仍屬
    單純一罪，不發生想像競合犯之問題，除非同時製造2 種以
    上不同種類之違禁物客體（如同時製造手槍及子彈，或手槍
    及爆裂物），始有一行為觸犯數罪名之想像競合犯之問題（
    最高法院90年度台上字第7213號判決可資參照）。本件被告
    乙○○製造多枝槍枝，其同時製造之各客體種類既屬相同，
    依上開說明，自屬單純一罪，亦併予指明。
  (四)核被告丁○○欲製造子彈供所製槍枝擊發使用，然祇製成空
    彈殼即被查獲之行為，應論以修正後槍砲彈藥刀械管制條例
    第12條第5 項、第1 項製造子彈未遂罪。被告著手於製造子
    彈行為之實行，而未至製造完成之結果，為未遂犯，應同法
    第25條第2 項規定減輕其刑。公訴人認被告製造「空彈殼」
    之行為，觸犯同條例第12條第1 項製造子彈既遂罪，即非允
    洽，惟其罪名同為製造子彈，僅行為態樣有既遂未遂之別，
    毋庸變更起訴法條（最高法院87年度台上字第3234號判決要
    旨足參）。
  (五)核被告己○○所為，係犯修正前槍砲彈藥刀械管制條例第11
    條第1 項未經許可販賣可發射子彈具殺傷力之手槍罪。被告
    己○○販入後進而持有槍枝之低度行為，應各為販賣槍枝之
    高度行為所吸收，均不另論罪。被告己○○所為多次販賣可
    發射子彈具有殺傷力之改造手槍行為，均時間緊接，所犯為
    構成要件相同之罪名，顯均係出於概括之犯意為之，為連續
    犯，應依刑法第56條規定論以未經許可販賣可發射子彈具有
    殺傷力之其他各式槍砲罪，並加重其刑。另按所謂陷害教唆
    ，係指犯罪行為人原不具犯罪之故意，純因司法警察之設計
    教唆，始萌生犯意，進而著手實行犯罪構成要件行為之謂。
    本件被告己○○及辯護人前固以被告己○○販賣予經案外人
    楊清榮之介紹販賣予台東買家係遭檢警設計，主張係屬陷害
    教唆云云。惟查被告己○○原即有販賣槍枝之犯意，其等從
    事販賣槍枝並尋找買主以賺取差價，並非因司法警察之設計
    教唆而起，是自無所謂陷害教唆之可言。又販賣行為，不以
    販入後復行賣出為必要，只要以營利意思之為目的，而有販
    入或賣出二者其一之行為，即足構成。被告己○○主觀上以
    營利售賣意圖而販入，其雖未及賣出予台東買家，或本案縱
    係由被告己○○所言此係檢警人員設計祕密證人楊清榮佯以
    台東買家欲購槍之情，惟己○○既有販賣槍枝之犯意，並已
    販入之意向乙○○購入扣案如附表五編號2 所示之改造90手
    槍，縱事實上不能完成販賣槍枝之行為，惟仍應論以販賣改
    造槍枝罪既遂罪責，亦併予指明。
  (六)核辛○○所為，係犯修正前槍砲彈藥刀械管制條例第11條第
    1 項未經許可販賣可發射子彈具殺傷力之改造手槍罪及修正
    前槍砲彈藥刀械管制條例第12條第1 項未經許可販賣具殺傷
    力之子彈罪。被告辛○○販入後之持有槍、彈之低度行為，
    為其販賣槍、彈之高度行為所吸收，均不另論罪。被告辛○○以一行為同時觸犯槍砲彈藥刀械管制條例第11條第1 項之
    未經許可販賣造可發射子彈具有殺傷力之改造手槍罪及同條
    例第12條第1 項之未經許可販賣具殺傷力之子彈罪，為想像
    競合犯，爰依刑法第55條之規定，從一較重之修正前槍砲彈
    藥刀械管制條例第11條第1 項之未經許可販賣可發射子彈具
    有殺傷力之改造手槍罪處斷。起訴書以被告辛○○所犯上開
    販賣槍、彈之犯行，係犯意各別，應分論併罰，尚有未合，
    併予指明。又被告辛○○係以營利之犯意販入扣案槍、彈而
    從事買賣槍、彈之構成要件行為，非僅單純從中媒介本件槍
    、彈之買賣，自屬正犯，尚難以幫助犯論處，亦併指明。
  (七)被告甲○○所為係犯修正前槍砲彈藥刀械管制條例第11條第
    4 項未經許可持有可發射子彈具殺傷力之改造手槍罪及修正
    後槍砲彈藥刀械管制條例第12條第4 項未經許可持有具殺傷
    力之子彈罪。被告甲○○所犯上開持有可發射子彈具有殺傷
    力槍枝及具有殺傷力之子彈2 罪間，均係以一行為，觸犯不
    同之罪名，為想像競合犯，各應從一重論以持有可發射子彈
    具有殺傷力槍枝罪論處。起訴書以被告甲○○所犯上開持有
    槍、彈之犯行，係犯意各別，應分論併罰，尚有未合，併予
    指明。又被告甲○○之辯護人雖主張被告甲○○於偵查、審
    理中自白，並供出全部槍、彈之來源及去向，且於92年3 月
    8 日帶同警方起出埋藏之槍、彈，應有槍砲彈藥刀械管制條
    例第18條第4 項之減免其刑之適用云云。惟按「槍砲彈藥刀
    械管制條例第18條第4 項係規定自白之情形，必於偵查或審
    判中自白，並供述全部槍械、彈藥、刀械之來源及去向，因
    而查獲或因而防止重大危害治安事件之發生者，始能減免其
    刑。該條項既謂「並」供述全部槍械、彈藥、刀械之來源「
    及」「去向」，自係指已將槍械、彈藥移轉與他人持有之情
    形而言，不包括仍為自己持有之情形在內」，有最高法院90
    年度臺上字第3561號、93年台上字第4223號判決意旨可資參
    照。本件被告甲○○雖於偵查、本院審理時自白持有扣案如
    附表五編號2 之改造90手槍及附表六編號2 之子彈，並相繼
    查獲其他共犯，惟因被告甲○○為警查獲時，上開槍彈並未
    移轉與他人持有，而仍在被告甲○○持有中，揆諸上開說明
    ，自無上開減刑規定之適用，併予指明。
  (八)被告丙○○所為係犯修正前槍砲彈藥刀械管制條例第11條第
    4 項未經許可寄藏可發射子彈具有殺傷力之改造手槍罪、修
    正後槍砲彈藥刀械管制條例第12條第4 項未經許可寄藏具有
    殺傷力子彈罪及同條例第13條第4 項未經許可寄藏槍砲主要
    組成零件罪。被告丙○○未經許可寄藏槍彈及滑套，雖同時
    犯有未經許可持有具殺傷力之槍、彈及零組件罪，然非法持
    有之低度行為應為非法寄藏之高度行為所吸收，僅論以非法
    寄藏槍、彈及零組件罪。被告丙○○於92年1 月3 日同時寄
    藏具殺傷力之改造手槍、子彈，係以一寄藏行為同時觸犯上
    開2 罪名，為想像競合犯，應依刑法第55條之規定，從一重
    以未經許可寄藏可發射子彈具有殺傷力之改造手槍罪處斷。
    被告丙○○於92年1 月10日同時寄藏具殺傷力之土造霰彈槍
    、子彈及組成槍枝之主要零件，係以一寄藏行為同時觸犯上
    開3 罪名，為想像競合犯，應依刑法第55條之規定，從一重
    以未經許可寄藏可發射子彈具有殺傷力之土造霰彈槍罪處斷
    。被告丙○○先後所為寄藏可發射子彈具有殺傷力之改造槍
    枝之行為，時間緊接，所犯為構成要件相同之罪名，顯係出
    於概括之犯意為之，為連續犯，應依刑法第56條規定論以一
    罪，並加重其刑。起訴書以被告丙○○所犯上開寄藏槍、彈
    及零組件之犯行，係犯意各別，應分論併罰，尚有未合，併
    予指明。
  (十)爰審酌槍砲、彈藥均屬高度危險之物品，非經主管機關許可
    不得擅自製造、販賣、寄藏及持有，以維社會大眾安全，本
    院分別審酌被告乙○○、丁○○、己○○、甲○○、辛○○
    各別之犯罪動機、目的、手段、犯後態度以及犯行對於社會
    安全潛在之危害非輕等一切情狀，分別量處如主文各項所示
    之刑。又被告丁○○、甲○○所為上開犯行，其等犯罪時間
    均係在96年4 月24日以前，亦無同條例第3 條所列不予減刑
    之情形，依中華民國九十六年罪犯減刑條例第2 條第1 項第
    3 款之規定，應將宣告刑減為二分之一，爰分別減如主文所
    示之刑，以資懲儆。另就各被告併科罰金部分，本院審酌犯
    罪情節、各被告之資力及智識程度，諭知以新台幣2 千元折
    算1 日之易服勞役之折算標準，以示懲儆。
  (十一)沒收：
  1.被告乙○○部分：
  (1)扣案如附表一(一)之土造霰彈槍1 枝、附表五之改造手槍4 枝
    及附表六編號1 之制式子彈15顆，均屬違禁物，不問屬於犯
    人與否，應依刑法第38條第1 項第1 款規定，宣告沒收。
  (2)扣案如附表一(二)、附表二、附表三編號1 至6 、同表編號8
    至10、附表四編號1 至7 、同表編號11至13所示之物（其中
    部分物品雖不具殺傷力或非槍枝主要組成零件），均係被告
    乙○○所有或與丁○○共有供製造槍枝犯罪所用或預備所用
    之物，業據被告乙○○、丁○○供述在卷（見本院卷第140
    、142 頁），依刑法第38條第1 項第2 款規定沒收之。至扣
    案之霰彈5 顆，與被告乙○○前開犯行無涉，爰不予沒收。
  2.被告丁○○部分：
  (1)扣案如附表三編號1 、2 、3 、4 、7 、10 及附表四編號8
    、9 、10所示之物，係被告丁○○所有或與乙○○共有而為
    丁○○製造子彈所用之物，業據被告丁○○供述在卷（見本
    院卷第142 頁），爰依刑法第38條第1 項第2 款規定，宣告
    沒收。
  (2)至扣案之ROCHE FM2658粒、房屋租賃契約書12本、注射針筒
    10枝、止血帶1 條、一級毒品海洛因0.25毛重克、第二級毒
    品安非他命毛重0.3 公克、毒品殘渣袋5 個、毒品殘渣盒1
    個、第二級毒品安非他命吸食器1 組、現金17,254元、手銬
    2 副，核與被告丁○○或其他被告之犯行均無涉，爰不為沒
    收之諭知。
  3.被告己○○部分：
  　扣案如附表五編號2 、3 之改造手槍2 枝，均屬違禁物，不
    問屬於犯人與否，應依刑法第38條第1 項第1 款規定，宣告
    沒收。
  4.被告甲○○部分：
  　扣案如附表五編號3 之改造手槍1 枝及附表六編號2 之制式
    子彈21顆，均屬違禁物，不問屬於犯人與否，應依刑法第38
    條第1 項第1 款規定，宣告沒收。
  5.被告辛○○部分：
    扣案如附表五編號3 之改造手槍1 枝及附表六編號2 之制式
    子彈21顆，均屬違禁物，不問屬於犯人與否，應依刑法第38
    條第1 項第1 款規定，宣告沒收。
  6.被告丙○○部分：
    扣案如附表一(一)之土造霰彈槍1 支、霰彈5 顆、附表一(二)編
    號2 之改造槍枝滑套1 支、附表五編號1 之改造手槍2 枝及
    附表六編號1 之制式子彈15顆，均屬違禁物，不問屬於犯人
    與否，應依刑法第38條第1 項第1 款規定，宣告沒收。
  (十二)至於乙○○寄藏於被告丙○○處之改造霰彈5 顆，乙○○涉
    犯持有子彈犯行部分，未經檢察官起訴，而公訴人起訴乙○○涉犯製造、販賣子彈部分，經本院判處無罪（詳如下述八
    、(一)所述），是就乙○○涉犯持有子彈犯行部分，應由檢察
    官另行偵查起訴，併予指明。
八、無罪部分：
  (一)被告乙○○部分：
  1.公訴意旨略以：被告乙○○明知具有殺傷力之子彈係槍砲彈
    藥刀械管制條例所管制之物品，未經許可，不得製造、販賣
    ，被告乙○○竟自91年10月間起，與被告丁○○、壬○○共
    同基於販賣具殺傷力之子彈之犯意聯絡，在渠等租用之在高
    雄縣仁武鄉○○○街80之1 號鐵皮屋內設立改造槍械工廠，
    負責改造槍械及子彈，並由具販賣槍械及子彈犯意之被告己○○及不詳年籍姓名綽號「阿耀」等人，販賣槍、彈予被告
    甲○○等人，因認被告乙○○另涉犯槍砲彈藥刀械管制條例
    第12條第1 項之製造、販賣子彈罪嫌云云。
  2.按犯罪事實應依證據認定之，無證據不得認定犯罪事實；不
    能證明被告犯罪者，應諭知無罪之判決，刑事訴訟法第154
    第2 項、第301 條第1 項分別定有明文。又犯罪事實之認定
    ，應憑真實之證據，倘證據是否真實尚欠明確，自難以擬制
    推測之方法，為其判斷之基礎；而認定犯罪事實之證據係指
    足以認定被告確有犯罪行為之積極證據而言，該項證據自須
    適合於被告犯罪事實之認定，始得採為斷罪資料，最高法院
    著有53年臺上字第656 號、29年上字第3105號判例可參。又
    公訴人認被告乙○○涉犯上開罪嫌，無非係以被告乙○○之
    供述、證人即共同被告丁○○、壬○○、己○○、辛○○、
    甲○○之證述及內政部警政署刑事警察局92年2 月11日刑鑑
    字第0920019541號、92年2 月14日刑鑑字第0920019540號、
    92年2 月14日刑鑑字第0920019544號、92年4 月3 日刑鑑字
    第0920045013號槍彈鑑定書影本各1 份及扣案如附表六編號
    2 所示之子彈等為其論據。訊據被告乙○○僅供承有製造及
    販賣可發射子彈具殺傷力之各式槍枝犯行，惟堅詞否認有製
    造、販賣子彈罪嫌，並辯稱：伊只有改造與販賣槍枝，沒有
    改造及販賣子彈，子彈係向綽號「耀仔」之人以每顆600 元
    代價購入等語。
  3.經查：
  (1)證人丁○○於本院審理時證稱：乙○○沒有改造子彈，但是
    王文通有。從頭到尾，我認為我都被他騙了，因為我有請教
    他，他教我的方式卻無法製作出子彈。製作槍枝的部分是由
    乙○○及壬○○，我自己則獨自摸索，乙○○沒有製作子彈
    ，乙○○的子彈從何取得，我不瞭解，不是從我們那邊做出
    來的，因為是制式子彈等語（見本院(一)卷第292 頁至第294
    頁），此核與被告乙○○所辯並未改造子彈之情，以及扣案
    附表一(一)編號2 、附表六編號1 所示由乙○○寄藏於丙○○
    處之子彈確係制式子彈之情相符，足見被告乙○○辯稱並未
    改造子彈乙節，難謂虛妄。
  (2)證人丁○○於警詢及本院審理時固陳稱：乙○○向綽號大胖
    、信義等人購買的，購買2 百顆，一顆約7 百元，我的印象
    中乙○○賣給己○○兩支槍，那兩支槍都有含子彈，但子彈
    多少發我不知道等語（見92年度偵字第1961號卷第25頁、本
    院(一)卷第296 、297 頁）。惟由證人丁○○於警詢陳稱：乙○○向綽號大胖、信義等人購買子彈係其聽乙○○所說等語
    （見92年度偵字第1961號卷第25頁）觀之，有關乙○○販賣
    己○○等人槍枝係含子彈乙情既係丁○○聽聞而來，並非親
    自目睹，是否屬實，已不無斟酌之餘地。另由證人己○○證
    稱：乙○○請我幫忙販賣槍枝約2 、3 次，販賣的槍枝沒有
    包含子彈，這幾次交易，丁○○沒有在場等語（見本院(二)卷
    第311 至313 頁）觀之，足見丁○○並未曾目睹乙○○之任
    一交易，是丁○○上開證述聽聞賣槍均含子彈乙情，既無何
    旁證可資佐證與事實相符，尚難以其於警詢之證述，作為不
    利乙○○之論據。又倘乙○○有意委請己○○售槍以賺取差
    價，且乙○○另有販售子彈之犯意，當可請己○○一併販售
    ，以牟取利益，己○○亦當應允一併出售，始符常情。惟由
    被告己○○自警詢、偵查及本院審理時均一致供述槍枝來源
    為乙○○，販槍時並未含子彈等情，顯見己○○由乙○○處
    售出之槍枝，均未含子彈，本案亦無何證據證明甲○○所買
    受之扣案子彈或他人買受之未扣案子彈係由乙○○所售出，
    卷內亦無何證人證述親見乙○○有製造、販賣子彈之犯行，
    尚難認被告乙○○有構成槍砲彈藥刀械管制條例第12條第1
    項之未經許可製造、販賣具有殺傷力之子彈罪。據上各情，
    公訴人提出之證據尚無法使本院獲致被告乙○○有罪之確信
    ，此外，復查無其他積極證據足資認定被告乙○○涉有製造
    、販賣子彈之犯行，不能證明被告犯罪，揆諸首揭說明，自
    應就此部分為被告乙○○無罪之諭知。
  (二)被告丁○○部分：
  1.公訴意旨略以：被告丁○○明知具有殺傷力之子彈係槍砲彈
    藥刀械管制條例所管制之物品，未經許可，不得販賣，被告
    丁○○竟自91年10月間起，與被告乙○○、壬○○共同基於
    販賣具殺傷力之子彈之犯意聯絡，在渠等租用之在高雄縣仁
    武鄉○○○街80之1 號鐵皮屋內設立改造槍械工廠，負責改
    造槍械及子彈，並由具販賣槍械及子彈犯意聯絡之己○○及
    不詳年籍姓名綽號「阿耀」等人，販賣槍、彈予甲○○等人
    ，因認被告丁○○另涉犯槍砲彈藥刀械管制條例第12條第1
    項之販賣子彈罪嫌云云。
  2.按犯罪事實應依證據認定之，無證據不得認定犯罪事實；不
    能證明被告犯罪者，應諭知無罪之判決，刑事訴訟法第154
    第2 項、第301 條第1 項分別定有明文。又公訴人認被告丁○○涉犯上開罪嫌無非係以被告丁○○之供述、證人即共同
    被告乙○○、壬○○、己○○、辛○○、甲○○之證述、內
    政部警政署刑事警察局92年4 月3 日刑鑑字第0920045013號
    槍彈鑑定書影本1 份及扣案之附表六編號2 之子彈等為其論
    據。惟訊據被告丁○○僅供承有製造子彈未遂之犯行，堅詞
    否認有販賣子彈罪嫌。經查，按販賣改造子彈罪之成立，依
    槍砲彈藥刀械管制條例第4 條之規定，應以有殺傷力為要件
    。本件被告丁○○因不具製造技術而無法製造完成子彈，已
    如前述，且檢察官亦無何證據證明被告丁○○有何基於與被
    告乙○○、壬○○共同販賣子彈之犯意聯絡販賣子彈予他人
    而製造具殺傷力之子彈或販入具殺傷力之子彈以供販售，亦
    未扣得任何自被告丁○○或起訴書所載之共犯乙○○、壬○○處所售出之子彈，卷內亦無何證人證述被告丁○○有販賣
    子彈之犯行，尚難認被告有構成槍砲彈藥刀械管制條例第12
    條第1 項之未經許可販賣可發射子彈具有殺傷力之子彈罪。
    是公訴人提出之證據尚無法使本院獲致被告丁○○有罪之確
    信，此外，復查無其他積極證據足資認定被告丁○○涉有販
    賣子彈犯行，不能證明被告丁○○犯罪，揆諸首揭說明，自
    應就此部分為被告丁○○無罪之諭知。
  (三)被告己○○部分：
　1.公訴意旨略以：被告己○○明知具有殺傷力之子彈係槍砲彈
    藥刀械管制條例所管制之物品，未經許可，不得販賣，被告
    己○○竟自91年10月間起，基於販賣具殺傷力之子彈之犯意
    ，在乙○○與丁○○等人在上開鐵皮屋內設立改造槍械工廠
    改造槍械及子彈後，己○○及不詳年籍姓名綽號「阿耀」等
    人，將乙○○改造之槍、彈販賣予甲○○等人，因認被告己○○另涉犯槍砲彈藥刀械管制條例第12條第1 項之販賣子彈
    罪嫌云云。
  2.按犯罪事實應依證據認定之，無證據不得認定犯罪事實；不
    能證明被告犯罪者，應諭知無罪之判決，刑事訴訟法第154
    第2 項、第301 條第1 項分別定有明文。又犯罪事實之認定
    ，應憑真實之證據，倘證據是否真實尚欠明確，自難以擬制
    推測之方法，為其判斷之基礎；而認定犯罪事實之證據係指
    足以認定被告確有犯罪行為之積極證據而言，該項證據自須
    適合於被告犯罪事實之認定，始得採為斷罪資料，最高法院
    著有53年臺上字第656 號、29年上字第3105號判例可參。又
    公訴人認被告己○○涉犯上開罪嫌，無非係以被告己○○之
    供述、證人即共同被告乙○○、丁○○、壬○○、辛○○、
    甲○○之證述及內政部警政署刑事警察局92年2 月11日刑鑑
    字第0920019541號、92年4 月3 日刑鑑字第0920045013號槍
    彈鑑定書影本各1 份及扣案附表五編號2 、3 及附表六編號
    2 之槍、彈等為其主要論據。惟訊據被告己○○僅供承有販
    賣可發射子彈具殺傷力之改造手槍犯行，堅詞否認有販賣子
    彈罪嫌，並辯稱：伊只有販賣槍枝，沒有販賣子彈，係有買
    進槍枝之後再賣出，賺取其中差價，甲○○之子彈的部分，
    不知道怎麼來的等語。
  3.經查：
  (1)證人乙○○於本院審理時證稱：甲○○我不認識，我知道己○○把手槍賣給辛○○，因為槍枝外面的噴漆有脫落，他請
    我幫忙處理。賣給辛○○手槍時，是己○○找我去他的住處
    ，他是先跟我接洽後，再拿槍去給辛○○。己○○是等辛○○走了之後再拿錢給我等語（見本院(二)卷第30頁至第33頁）
    ；又稱：交給己○○手槍時有用盒子裝起來，裡面沒有子彈
    ，己○○交給辛○○時，我在附近。那個盒子裡面沒有空間
    可以裝23發子彈，己○○沒有跟我提過他手邊有現成的子彈
    ，己○○交給辛○○東西之後就算錢給我等語（見本院卷第
    34頁、第35頁），是依證人乙○○所述，足見己○○自乙○○處僅取得槍枝賣予被告辛○○，乙○○並未另附子彈。
  (2)又依證人甲○○於本院審理時證稱：因為辛○○說由他購買
    會比較便宜，故未直接向己○○購買，他們晚上交的，然後
    辛○○再拿到楠梓給我，辛○○當場拿到（指向己○○拿到
    ）報紙包的東西，不知道是否係拿給我的那1 包東西，中間
    約隔了1 個小時，那包東西打開來看裡面裝有槍跟子彈，子
    彈23顆，彈匣1 個，就交付14萬元給辛○○，辛○○就拿槍
    及子彈給我，是在距離交易1 個多小時後拿到槍，不曉得辛○○的子彈從何處取得，委託辛○○購買槍枝時就有講買槍
    時要有子彈，就是兩個彈匣20發等語（見本院卷第51至55頁
    ）。故由證人甲○○所證，足認因被告辛○○表示有熟識之
    人在賣槍，遂委託其購買槍枝，並應含子彈，乃將約定之價
    額14萬元交予被告辛○○，其後確自辛○○處取得販入之扣
    案如附表五編號3 之改造90手槍及制式子彈23發無誤。是由
    上開甲○○、乙○○之證述綜合以觀，其等均無法知悉辛○○所交付予甲○○之制式子彈23發係自何處及何人購入，自
    難僅以甲○○販入之槍枝係辛○○自己○○處所購入，遽認
    被告己○○亦有一併販售扣案子彈23發予辛○○交予甲○○
    ，公訴意旨以查獲甲○○持有之扣案子彈及證人甲○○、辛○○之證述，據以推論被告己○○有販賣子彈之犯行，自不
    無斟酌之餘地。
  (3)另證人甲○○於警詢雖陳稱：因為購買第1 支槍枝我帶回家
    空槍試射時發覺槍枝無法射擊，我就打電話給辛○○說槍枝
    有問題並要求更換槍枝，．．，而兩發制式90子彈是己○○
    說他拿去試射改造手槍看哪裡出問題，所以子彈才會少兩發
    等語（見警(九)卷第7 頁）。惟證人甲○○於警詢亦陳稱：辛○○第1 次幫忙我購買之改造90手槍及子彈23發，我完全沒
    有參與，只有辛○○出面幫我購買等語（同上開卷頁），並
    於本院審理時陳稱：「（問：於警詢稱，那兩發子彈是己○○拿去試射改造手槍，因為你沒有去現場，所以你是聽何人
    所述？）答：聽辛○○講的，在我要去後山換槍的時候，辛○○講的。」等語（見本院(二)卷第60頁）。由此足見甲○○
    第1 次買槍及其後換槍均係由辛○○通知及處理，是以甲○○對於子彈來源及換槍時須用子彈乙情，既均非親自處理與
    目睹，全係聽聞辛○○所言行事，自不得僅以甲○○於警詢
    上開所言，執為被告己○○不利之論據。況由證人辛○○證
    稱：「我不曉得甲○○交給我的錢是多少，也不曉得他買什
    麼東西。」、「（問：對於甲○○稱，辛○○是幫我購買改
    造手槍及制式子彈23發，有何意見？）答：我沒有幫他，子
    彈方面我不曉得。」等語觀之，顯見證人辛○○除否認自身
    犯行外，亦未曾指證所交付予甲○○之子彈23發係源自何人
    所售，此外亦無其他積極證據足以認定被告己○○確有販售
    子彈予甲○○或他人，是被告己○○辯稱並未販賣子彈乙節
    ，難謂係屬虛言。據上各情，公訴人提出之證據尚無法使本
    院獲致被告己○○有罪之確信，此外，復查無其他積極證據
    足資認定被告己○○涉有上開販賣子彈犯行，不能證明被告
    犯罪，揆諸首揭說明，自應就此部分為被告己○○無罪之諭
    知。
  (四)被告尤國卿部分：
　1.公訴意旨略以：被告尤國卿明知具有殺傷力之主要組成零件
  　係槍砲彈藥刀械管制條例所管制之物品，未經許可，不得製
    造、販賣、持有，尤國卿竟自91年8 、9 月起，利用所經營
    位於彰化縣花壇鄉○○村○○路○ 段708 巷99號模具加工廠
    製造改造槍械之主要組成零件滑套及槍管等，以每枝6,000
    元及1,000 元不等之價格販賣予王文通（另經台灣屏東地方
    法院檢察署為不起訴處分確定）、丁○○供其製造改造槍械
    ，因認被告尤國卿所為係犯同條例第13條之製造、販賣槍砲
    之主要組成零件云云。
  2.按犯罪事實應依證據認定之，無證據不得認定犯罪事實；不
    能證明被告犯罪者，應諭知無罪之判決，刑事訴訟法第154
    第2 項、第301 條第1 項分別定有明文。又犯罪事實之認定
    ，應憑真實之證據，倘證據是否真實尚欠明確，自難以擬制
    推測之方法，為其判斷之基礎；而認定犯罪事實之證據係指
    足以認定被告確有犯罪行為之積極證據而言，該項證據自須
    適合於被告犯罪事實之認定，始得採為斷罪資料，最高法院
    著有53年臺上字第656 號、29年上字第3105號判例可參。又
    公訴人認被告尤國卿涉犯上開罪嫌，無非係以被告尤國卿之
    供述、證人即共同被告乙○○、丁○○、王文通之證述、王
    文通手繪綽號「偉仔」所設置之地下兵工廠之地址、相關地
    理位置、工廠內之設置擺設、工廠工具照片8 張、及扣案如
    附表三、四所示之物為其主要論據。惟訊據被告尤國卿固供
    承於91年8 、9 月間有經營位於彰化縣花壇鄉○○村○○路
    ○ 段708 巷99號模具加工廠，以及有收取王文通6,000 元價
    額製作滑套樣品及交付王文通樣品之情，惟堅詞否認有上開
    製造、販賣槍砲之主要組成零件之犯行，並辯稱：本身經營
    玩具手槍店，是透過同業朋友施先生介紹才認識王文通，一
    開始是王文通叫我開塑膠模具，他叫我打10個樣品給他，沒
    有槍管，而且我也不曉得那是什麼東西，是以6,000 及1,00
    0 元不等的價格賣給王文通，但是那是樣品的價錢，當時王
    文通說模型槍要用的，又丁○○也有拿2 萬元要叫我做，但
    因懷疑有問題，所以就將錢退給王文通，叫王文通轉交給丁○○，並無未經許可製造販賣槍砲主要組成零件之犯行等語
    。
  3.經查：
  (1)證人丁○○於本院審理時證稱：「（問：92年3 月12日於高
    雄縣警察局稱，有委託尤國卿幫你製作子彈1 百發，並給付
    2 萬元的訂金，是否如此？）答：訂金是付給王文通的，我
    與王文通認識是經由乙○○介紹的，我再經由王文通介紹認
    識尤國卿，當時是請尤國卿製作子彈及槍管，但是王文通告
    訴我，去台中的時候，不要讓尤國卿知道我們是要做真的子
    彈及槍管，要告訴他是做玩具的子彈及槍管。」、「．．，
    王文通告訴我上去不要讓尤國卿知道這些是準備用來改造槍
    枝之用，訂購數量我不知道，但我知道的確有將錢交給尤國
    卿要訂購這些東西，事後不知道尤國卿還是王文通打電話通
    知我說要將款項退還給我，但我沒有收到這筆錢。」等語（
    見本院(一)卷第293 頁、本院(三)卷第142 頁）。是依證人丁○○所言，足見被告尤國卿辯稱王文通係以欲製作模型槍委請
    尤國卿製作模型槍用品，以及丁○○雖有向尤國卿訂購製作
    子彈及槍管，但因尤國卿察覺有異而未應允，並將款項退還
    予王文通轉交予丁○○之情屬實，從而自難執證人丁○○有
    向被告尤國卿訂購子彈及槍管等零組件，即認被告尤國卿有
    涉犯上開罪嫌。
  (2)又證人王文通於警詢時固證稱：北上彰化找綽號「偉仔」（
    即被告尤國卿）共有3 次，第一次91年12月底我自行駕車前
    往彰化向綽號「偉仔」購買改造槍械零件滑套共10支，每支
    6 千元，第2 次是92年1 月6 至7 日自行駕車前往彰化，向
    綽號「偉仔」購買改造槍械零件槍管10支，每支1 千元，但
    槍管要求不要完全打通，有預留1.5 公分厚度，第3 次是我
    介紹丁○○與綽號「偉仔」認識，有我及丁○○及我堂弟王
    一翔（同音）一同前往，由丁○○拿取1 支槍管給綽號「偉
    仔」修理，並訂購改造槍械零件等物品等語（見警(七)卷第26
    、27頁）。然據證人丁○○上開證述，丁○○雖有向被告尤
    國卿訂作子彈及零組件，惟被告尤國卿並未為丁○○製作槍
    、砲之零組件或子彈，並已將訂金退還，已如前述；又丁○○與王文通共同前往尤國卿工廠時，亦未令尤國卿得悉委製
    物品係為供改良槍、彈使用，縱使尤國卿先前有為王文通製
    作滑套，但因所製之滑套並未扣案，是否屬各式槍、砲之主
    要組成零件，已非無疑。又證人王文通雖稱另向尤國卿訂製
    槍管，惟為被告尤國卿所否認，且由證人王文通證稱所訂製
    之槍管有要求不要完全打通，並預留1.5 公分厚度之情，則
    縱使尤國卿確有為王文通製造所稱之槍管物品，惟該等物品
    既未打通，則被告尤國卿在製作時是否具有製造及販賣槍、
    彈主要組成零件之犯意而為，以及所製物品外型係如被告尤
    國卿所辯僅屬修整圓形鐵（見本院(三)卷第138 頁），抑或已
    屬各式槍枝之主要組成零件之槍管，均非無疑，況亦未查獲
    有王文通所稱之槍管資以比對及鑑驗，自難以被告尤國卿曾
    受王文通之委製物品，即遽以上開罪嫌相繩。
  (3)另由證人乙○○陳稱：「（問：為何於92年1 月16日於警詢
    稱銑床常常故障，所以通仔叫我不要再做滑套，直接去彰化
    買回來，他以每支7000 元 賣給我？有何意見？）答：對，
    是機器壞了，我就沒有做，王文通說要賣給我，但是我並沒
    有購買。」、「（起訴書附表所示之扣案滑套及槍管有無係
    向尤國卿所購買的？）答：沒有。」等語（見本院(三)卷第13
    1 、145 頁）觀之，足見本案除證人王文通上開有瑕疵之指
    述而無從遽信被告尤國卿有從事製造及販賣零組件之犯行外
    ，其餘證人均未指證被告尤國卿有從事上開犯行，本案查獲
    之零組件亦無何係源自尤國卿之工廠所製造而售出之情，此
    外亦無其他積極證據足以認定被告尤國卿確有製造或販售槍
    砲主要組成零件之行為，是被告尤國卿上開所辯，難謂虛妄
    。據上各情，公訴人提出之證據尚無法使本院獲致被告尤國
    卿有罪之確信，此外，復查無其他積極證據足資認定被告尤
    國卿涉有上開犯行，不能證明被告犯罪，揆諸首揭說明，自
    應為被告尤國卿無罪之諭知。
據上論斷，應依刑事訴訟法第299 條第1 項前段，93年6 月2 日
之修正前槍砲彈藥刀械管制條例第11條第1 項、第4 項、94年1
月26日之槍砲彈藥刀械管制條例第12條第4 項、第13條第4 項，
刑法第11條前段、第2 條第1 項、第28條、第55條、第56條、第
42條第1 項、第3 項前段、第38條第1 項1 款、第2 款，刑法施
行法第1 條之1 ，廢止前罰金罰鍰提高標準條例第2 條，現行法
規所定貨幣單位折算新台幣條例第2 條，中華民國九十六年罪犯
減刑條例第2 條第1 項第3 款、第7 條，判決如主文。
本案經檢察官癸○○到庭執行職務。
中　　華　　民　　國　　96　　年　　12　　月　　28　　日
                  刑事第十四庭  審判長法　官  陳玉聰
                                      法  官  鄭凱文
                                      法  官  楊淑珍
以上正本證明與原本無異。
如不服本判決應於收受本判決後10日內向本院提出上訴書狀，並
應敘述具體理由，如未敘述上訴理由者，應於上訴期間屆滿後20
日內補提理由書狀於本院（均須按他造當事人之人數附繕本）「
切勿逕送上級法院」。
中　　華　　民　　國　　96　　年　　12　　月　　28　　日
　　                                  書記官  林秀敏
附錄本案論罪科刑法條全文︰
修正前槍砲彈藥刀械管制條例第11條
未經許可，製造、販賣或運輸第4 條第1 項第1 款所稱其他可發
射金屬或子彈具有殺傷力之各式槍砲者，處5 年以上有期徒刑，
併科新台幣1 千萬元以下罰金。
未經許可，轉讓、出租或出借前項所列槍砲者，處3年以上10 年
以下有期徒刑，併科新台幣7百萬元以下罰金。
意圖供自己或他人犯罪之用，而犯前2項之罪者，處無期徒刑或
7年以上有期徒刑，併科新台幣1千萬元以下罰金。
未經許可，持有、寄藏或意圖販賣而陳列第一項所列槍砲者，處
1年以上7年以下有期徒刑，併科新台幣7百萬元以下罰金。
第1項至第3項之未遂犯罰之。
槍砲彈藥刀械管制條例第12條
未經許可，製造、販賣或運輸子彈者，處1年以上7年以下有期徒
刑，併科新台幣5百萬元以下罰金。
未經許可，轉讓、出租或出借子彈者，處6月以上5年以下有期徒
刑，併科新台幣3百萬元以下罰金。
意圖供自己或他人犯罪之用，而犯前2項之罪者，處3年以上10
年以下有期徒刑，併科新台幣7百萬元以下罰金。
未經許可，持有、寄藏或意圖販賣而陳列子彈者，處5年以下有
期徒刑，併科新台幣3百萬元以下罰金。
第1項至第3項之未遂犯罰之。
槍砲彈藥刀械管制條例第13條
未經許可，製造、販賣或運輸槍砲、彈藥之主要組成零件者，處
3 年以上10年以下有期徒刑，併科新台幣7百萬元以下罰金。
未經許可，轉讓、出租或出借前項零件者，處1 年以上7 年以下
有期徒刑，併科新台幣5百萬元以下罰金。
意圖供自己或他人犯罪之用，而犯前二項之罪者，處5 年以上有
期徒刑，併科新台幣1 千萬元以下罰金。
未經許可，持有、寄藏或意圖販賣而陳列第1 項所列零件者，第
6 月以上5 年以下有期徒刑，併科新台幣3百 萬元以下罰金。
第 1 項至第 3 項之未遂犯罰之。
附表一(一)
┌───┬───────────┬───┬───────────────┐
│編號  │  扣案物品名稱        │數  量│    備註                      │
├───┼───────────┼───┼───────────────┤
│ 1    │土造霰彈槍（槍枝管制編│1 枝  │土造霰彈槍，以撞針打擊底火（藥│
│      │號0000000000號）      │      │）引爆子彈內火藥為發射動力，機│
│      │                      │      │械性能良好，可擊發適用子彈，認│
│      │                      │      │具殺傷力。                    │
├───┼───────────┼───┼───────────────┤
│ 2    │制式霰彈（均係12GAUGE │5顆   │均係12GAUGE 制式霰彈，認均具殺│
│      │制式霰彈）            │      │傷傷力。                      │
│      │                      │      │                              │
└───┴───────────┴───┴───────────────┘
附表一(二)
　 ┌──┬──────────────────┬─────┐
　 │編號│　　扣案物名稱　　　　　　　　　　　│數量　　　│
　 ├──┼──────────────────┼─────┤
　 │1　 │製造槍枝槍管原料　　　　　　　　　　│2塊　　　 │
　 ├──┼──────────────────┼─────┤
　 │2　 │自製改造M9槍枝滑套（成品）　　　　　│1支　　　 │
　 ├──┼──────────────────┼─────┤
　 │3　 │自製改造M9槍枝槍管（成品）　　　　　│1支　　　 │
　 ├──┼──────────────────┼─────┤
　 │4　 │自製改造M9槍枝擊槌（成品）　　　　　│6個　　　 │
　 ├──┼──────────────────┼─────┤
　 │5　 │自製改造M9槍枝擊槌彈簧（成品）　　　│1條　　　 │
　 ├──┼──────────────────┼─────┤
　 │6　 │自製改造M9槍枝槍管（半成品）　　　　│9支 　　　│
　 ├──┼──────────────────┼─────┤
　 │7　 │自製改造M9槍枝設計施工圖　　　　　　│3張　　　 │
　 └──┴──────────────────┴─────┘
附表二
　 ┌──┬──────────────────┬─────┐
　 │編號│　　扣案物名稱　　　　　　　　　　　│數量　　　│
　 ├──┼──────────────────┼─────┤
　 │1　 │手槍彈夾　　　　　　　　　　　　　　│13個　　　│
　 ├──┼──────────────────┼─────┤
　 │2　 │改造手槍零件擊槌　　　　　　　　　　│18個　　　│
　 ├──┼──────────────────┼─────┤
　 │3　 │改造手槍子彈彈殼　　　　　　　　　　│224顆　　 │
　 ├──┼──────────────────┼─────┤
　 │4　 │改造葛拉克手槍零件滑套阻鐵（半成品）│1個　　　 │
　 ├──┼──────────────────┼─────┤
　 │5　 │改造M84手槍林件拉彈鉤（成品）　　　 │2個　　　 │
　 ├──┼──────────────────┼─────┤
　 │6　 │六角板手（工具）　　　　　　　　　　│6支 　　　│
　 ├──┼──────────────────┼─────┤
　 │7　 │螺絲起子（工具）　　　　　　　　　　│3支 　　　│
　 ├──┼──────────────────┼─────┤
　 │8　 │鉗子（工具）　　　　　　　　　　　　│3支 　　　│
　 ├──┼──────────────────┼─────┤
　 │9　 │活動板手（工具）　　　　　　　　　　│1支 　　　│
　 ├──┼──────────────────┼─────┤
　 │10　│榔頭（工具）　　　　　　　　　　　　│1支 　　　│
　 ├──┼──────────────────┼─────┤
　 │11　│鐵鋸（工具）　　　　　　　　　　　　│1支 　　　│
　 ├──┼──────────────────┼─────┤
　 │12　│活動板手（工具）　　　　　　　　　　│1支 　　　│
　 ├──┼──────────────────┼─────┤
　 │13　│仿加力步槍（模型槍）　　　　　　　　│1枝　　　 │
　 ├──┼──────────────────┼─────┤
　 │14　│仿P220手槍（模型槍）　　　　　　　　│1枝　　　 │
　 ├──┼──────────────────┼─────┤
　 │15　│仿葛拉克G18手槍（模型槍）　　　　　 │1枝　　　 │
　 ├──┼──────────────────┼─────┤
　 │16　│仿葛拉克G19手槍（模型槍）　　　　　 │1枝　　　 │
　 ├──┼──────────────────┼─────┤
　 │17　│仿四五手槍（模型槍）　　　　　　　　│1枝　　　 │
　 ├──┼──────────────────┼─────┤
　 │18　│仿PPK手槍（模型槍）　　　　　　　　 │1枝　　　 │
　 ├──┼──────────────────┼─────┤
　 │19　│仿M8000手槍（模型槍）　　　　　　　 │1枝　　　 │
　 └──┴──────────────────┴─────┘
附表三
　 ┌──┬──────────────────┬─────┐
　 │編號│　　扣案物名稱　　　　　　　　　　　│數量　　　│
　 ├──┼──────────────────┼─────┤
　 │1　 │CNC電腦銑床　　　　　　　　　　　　 │1台　　　 │
　 ├──┼──────────────────┼─────┤
　 │2　 │車床　　　　　　　　　　　　　　　　│1台　　　 │
　 ├──┼──────────────────┼─────┤
　 │3　 │研磨機　　　　　　　　　　　　　　　│1台　　　 │
　 ├──┼──────────────────┼─────┤
　 │4　 │CNC電腦銑床磁碟片　　　　　　　　　 │3片　　　 │
　 ├──┼──────────────────┼─────┤
　 │5　 │改造槍枝設計施工圖　　　　　　　　　│5張　　　 │
　 ├──┼──────────────────┼─────┤
　 │6　 │改造手槍零件擊槌（成品）　　　　　　│1個　　　 │
　 ├──┼──────────────────┼─────┤
　 │7　 │改造手槍彈殼　　　　　　　　　　　　│1個　　　 │
　 ├──┼──────────────────┼─────┤
　 │8　 │改造手槍原料　　　　　　　　　　　　│2塊　　　 │
　 ├──┼──────────────────┼─────┤
　 │9　 │購買使用機具、工具材料送貨單　　　　│18張　　　│
　 ├──┼──────────────────┼─────┤
　 │10　│使用之工具　　　　　　　　　　　　　│1袋　　　 │
　 └──┴──────────────────┴─────┘
附表四
　 ┌──┬──────────────────┬─────┐
　 │編號│　　扣案物名稱　　　　　　　　　　　│數量　　　│
　 ├──┼──────────────────┼─────┤
　 │1　 │改造葛拉克18型手槍　　　　　　　　　│1枝　　　 │
　 ├──┼──────────────────┼─────┤
　 │2　 │手槍彈夾　　　　　　　　　　　　　　│7個　　　 │
　 ├──┼──────────────────┼─────┤
　 │3　 │自製改造葛拉克18型手槍零件滑套（半成│7個　　　 │
　 │　　│品）　　　　　　　　　　　　　　　　│　　　　　│
　 ├──┼──────────────────┼─────┤
　 │4　 │自製改造葛拉克18型手槍零件槍管（成品│8支　　　 │
　 │　　│）　　　　　　　　　　　　　　　　　│　　　　　│
　 ├──┼──────────────────┼─────┤
　 │5　 │自製改造葛拉克18型手槍零件槍管（半成│8支　　　 │
　 │　　│品）　　　　　　　　　　　　　　　　│　　　　　│
　 ├──┼──────────────────┼─────┤
　 │6　 │自製改造葛拉克18型手槍零件撞針（成品│5支　　　 │
　 │　　│）　　　　　　　　　　　　　　　　　│　　　　　│
　 ├──┼──────────────────┼─────┤
　 │7　 │改造手槍零件擊槌（成品）　　　　　　│12個　　　│
　 ├──┼──────────────────┼─────┤
　 │8　 │改造手槍子彈彈殼　　　　　　　　　　│43顆　　　│
　 ├──┼──────────────────┼─────┤
　 │9　 │自製改造手槍子彈彈頭　　　　　　　　│4顆　　　 │
　 ├──┼──────────────────┼─────┤
　 │10　│改造手槍子彈底火　　　　　　　　　　│250顆　　 │
　 ├──┼──────────────────┼─────┤
　 │11　│改造手槍零件撞針用原料（鋼鐵條）　　│8支 　　　│
　 ├──┼──────────────────┼─────┤
　 │12　│改造手槍零件槍管用原料（鐵塊）　　　│2塊　　　 │
　 ├──┼──────────────────┼─────┤
　 │13　│改造手槍用工具　　　　　　　　　　　│1袋　　　 │
　 └──┴──────────────────┴─────┘
附表五
┌───┬───────────┬───┬───────────────┐
│編號  │   物  品   名  稱    │數  量│    備                  註    │
├───┼───────────┼───┼───────────────┤
│  1   │仿BERETTA 廠M9型半自動│2 枝  │係仿BERETTA 廠M9型半自動手槍製│
│      │手槍製造之玩具手槍換裝│      │造之玩具手槍換裝土造金屬槍管及│
│      │土造金屬槍管及土造金屬│      │土造金屬滑套而成之改造手槍，機│
│      │滑套而成之改造92手槍（│      │械性能良好，可擊發適用子彈，認│
│      │各含彈匣1 個，槍枝管制│      │具殺傷力。                    │
│      │編號0000000000號、1102│      │                              │
│      │047778 號）           │      │                              │
│      │                      │      │                              │
├───┼───────────┼───┼───────────────┤
│      │仿BERETTA 廠半自動手槍│1 枝  │係仿BERETTA 廠半自動手槍外型製│
│  2   │外型製造之玩具手槍換裝│      │造之玩具手槍換裝土造金屬槍管及│
│      │土造金屬槍管及滑套而成│      │滑套而成之改造手槍，機械性能良│
│      │之改造90手槍（含彈匣1 │      │好，可擊發適用子彈，認具殺傷力│
│      │個，槍枝管制編號11020 │      │。                            │
│      │21534 號）            │      │                              │
├───┼───────────┼───┼───────────────┤
│  3   │仿BERETTA 廠半自動手槍│1 枝  │係仿BERETTA 廠半自動手槍製造之│
│      │製造之玩具手槍金屬槍身│      │玩具手槍金屬槍身組合土造金屬槍│
│      │組合土造金屬槍管及滑套│      │管及滑套而成之改造手槍，機械性│
│      │而成之改造90手槍（含彈│      │能良好，可擊發適用子彈，認具殺│
│      │匣1 個，槍枝管制編號11│      │傷力。                        │
│      │00000000號）          │      │                              │
└───┴───────────┴───┴───────────────┘
附表六
┌───┬───────────┬───┬───────────────┐
│編號  │   物  品   名  稱    │數  量│    備                  註    │
├───┼───────────┼───┼───────────────┤
│  1   │送鑑制式9mm 之制式子彈│15顆  │均係口徑9mm 之制式子彈，依刑法│
│      │，認均具殺傷力        │      │第38條第1 項規定不問屬於被告與│
│      │                      │      │否沒收之。                    │
├───┼───────────┼───┼───────────────┤
│  2   │制式子彈              │21顆  │均係口徑9mm 之制式子彈，依刑法│
│      │                      │      │第38條第1 項規定不問屬於被告與│
│      │                      │      │否沒收之。                    │
└───┴───────────┴───┴───────────────┘
